臺灣高雄地方法院刑事判決　　　　　　　109年度訴字第405號
公　訴　人　臺灣高雄地方檢察署檢察官
被　　　告　林國忠


　　　　　　夏楷傑　（原名夏湘博）



　　　　　　施俊旭


　　　　　　劉巧芸



　　　　　　洪明輝


　　　　　　呂怡萱


上列被告因違反組織犯罪防制條例等案件，經檢察官提起公訴（
108 年度少連偵字第82號、108 年度少連偵字第119 號、108 年
度偵字第4181號、108 年度偵字第19408 號），本院判決如下：
    主  文
辛○○犯如附表四編號1 至31所示之參拾壹罪，分別處如附表四
編號1 至31所示之刑及沒收。應執行有期徒刑參年貳月，併科罰
金新臺幣捌萬元，罰金如易服勞役，以新臺幣壹仟元折算壹日。
午○○犯如附表四編號1 至31所示之參拾壹罪，分別處如附表四
編號1 至31所示之刑及沒收。應執行有期徒刑貳年拾月，併科罰
金新臺幣柒萬元，罰金如易服勞役，以新臺幣壹仟元折算壹日。
寅○○幫助犯洗錢防制法第十四條第一項之洗錢罪，處有期徒刑
參月，併科罰金新臺幣壹萬元，罰金如易服勞役，以新臺幣壹仟
元折算壹日。緩刑貳年，緩刑期間付保護管束，並應於本案判決
確定日起壹年內接受法治教育參場次。
Ｄ○○共同犯洗錢防制法第十四條第一項之洗錢罪，處有期徒刑
伍月，併科罰金新臺幣貳萬元，罰金如易服勞役，以新臺幣壹仟
元折算壹日，未扣案之犯罪所得新臺幣壹仟元沒收，於全部或一
部不能沒收或不宜執行沒收時，追徵其價額。緩刑貳年，緩刑期
間付保護管束，並應於本案判決確定日起壹年內向公庫支付新臺
幣參萬元，及接受法治教育肆場次。
卯○○幫助犯洗錢防制法第十四條第一項之洗錢罪，處有期徒刑
貳月，併科罰金新臺幣伍仟元，罰金如易服勞役，以新臺幣壹仟
元折算壹日，未扣案之犯罪所得新臺幣參仟元沒收，於全部或一
部不能沒收或不宜執行沒收時，追徵其價額。緩刑貳年，緩刑期
間付保護管束，並應於本案判決確定日起壹年內接受法治教育貳
場次。
丙○○幫助犯恐嚇取財罪，處有期徒刑貳月，如易科罰金，以新
臺幣壹仟元折算壹日。緩刑貳年，緩刑期間付保護管束，並應於
本案判決確定日起壹年內接受法治教育貳場次。
    犯罪事實
一、辛○○、午○○（原名巳○○）、未○○（通緝中）於民國
    107 年3 月底某日起，基於參與犯罪組織之犯意，參與由真
    實姓名年籍不詳、綽號「兄仔」之成年人、未成年人黃○倫
    （90年1 月生，行為時為12歲以上未滿18歲之少年，業經臺
    灣高雄少年及家事法院裁定交付保護管束）及其他真實姓名
    年籍不詳者所組成以實施擄鴿勒贖為恐嚇取財手段之具有持
    續性及牟利性之有結構性恐嚇取財犯罪組織（下稱本案恐嚇
    取財犯罪組織），辛○○負責指示車手持人頭帳戶之提款卡
    至自動櫃員機提領被害人所匯入之款項，並將車手所提領之
    款項上繳予綽號「兄仔」之本案恐嚇取財犯罪組織成員，午
    ○○則負責收購人頭帳戶，並依辛○○之指示持人頭帳戶提
    款卡至自動櫃員機提領被害人所匯入之款項，未○○、黃○
    倫則經午○○之介紹加入本案恐嚇取財犯罪組織擔任車手一
    職。辛○○、午○○各自領得款項中取出該金額之之5 ％作
    為報酬，餘款則由辛○○悉數繳回予綽號「兄仔」收受，以
    此方式形成金流斷點，藉此掩飾犯罪所得之去向。
  ㈠辛○○、午○○與本案恐嚇取財犯罪組織其他不詳成年成員
    ，共同意圖為自己不法之所有，基於恐嚇取財及一般洗錢之
    犯意聯絡，由本案恐嚇取財犯罪組織之不詳成員取得丙○○
    （所涉幫助犯恐嚇取財部分，詳犯罪事實）所申辦之行動
    電話門號0000000000號SIM 卡後，將如附表三編號5 所示內
    含上開門號SIM 卡之行動電話1 支交予辛○○，辛○○再將
    附表三編號2 至5 所示之物交予午○○，作為午○○參與本
    案恐嚇取財犯行使用。午○○則於附表一編號1 所示時、地
    向楊霽峵（所涉幫助犯恐嚇取財部分，業經本院以108 年度
    金訴字第22號判決確定）收購其申辦之高雄銀行三民分行00
    0000000000號帳戶（下稱楊霽峵高雄銀行帳戶）之存摺、提
    款卡及密碼，並以新臺幣（下同）1 萬元之代價，經由寅○
    ○（所涉幫助犯恐嚇取財、幫助犯一般洗錢部分，詳犯罪事
    實欄）向Ｄ○○收購人頭帳戶，詎Ｄ○○則應可預見將自
    己之金融帳戶提供與不相識之人，將可能幫助犯罪集團利用
    作為人頭帳戶及掩飾或隱匿他人之犯罪所得，且一般人均可
    自行申辦金融帳戶使用，如非意圖供犯罪使用，無收購他人
    金融帳戶之必要，猶基於縱使他人利用其所提供之金融帳戶
    工具實施恐嚇取財，並作為掩飾恐嚇取財罪不法犯罪所得去
    向之用，亦不違其本意之幫助洗錢及幫助恐嚇取財不確定故
    意，於107 年6 月間某日，在高雄市前金區河東路某7 -11
    超商，將其申設之永豐商業銀行帳號00000000000000號帳戶
    （下稱Ｄ○○永豐銀行帳戶）之存摺、提款卡及密碼，交予
    寅○○並容任他人作為犯罪工具使用，寅○○交付4,000 元
    予Ｄ○○作為收購上開帳戶之代價。寅○○隨即於高雄市大
    社區某釣蝦場對面將Ｄ○○永豐銀行帳戶交付予午○○，辛
    ○○則指示午○○以其交付之附表三編號2 至4 所示之筆記
    型電腦、WIFI分享器及讀卡機測試該等帳戶提款卡可否正常
    使用並更改密碼，再等候提款指示。其後，本案恐嚇取財犯
    罪組織之不詳成員於附表二編號1 至14所示之時間撥打電話
    予附表二編號1 至14所示之李清鴻等14人，恫稱擄獲渠等之
    鴿子，需匯款始釋放鴿子等語，致附表二編號1 至14所示之
    李清鴻等14人心生畏懼，遂依指示於附表二編號1 至14所示
    時間，匯款如附表二編號1 至14所示之金額至附表二編號1
    至14所示之帳戶內，辛○○旋指示午○○持楊霽崆高雄銀行
    帳戶、Ｄ○○永豐銀行帳戶提款卡提領款項，午○○則為如
    附表二編號1 至13「取款時間、地點、金額」欄所示之提領
    恐嚇取財所得款項。嗣因Ｄ○○永豐銀行帳戶之提款卡無法
    領款，午○○遂聯絡Ｄ○○提領該帳戶內如附表二編號14所
    示之恐嚇取財所得款項，Ｄ○○承前幫助犯意，進而提升為
    意圖為自己不法所有，基於共同恐嚇取財及洗錢之犯意聯絡
    ，受午○○之指示，於附表二編號14「取款時間、地點、金
    額」欄所示之時、地領取1 萬8,000 元後悉數交給午○○，
    午○○於取得上開款項後，扣除應得之報酬即提領款項金額
    之5 ％後，將餘款繳予辛○○，辛○○於扣除應得之報酬即
    車手提領款項金額之5 ％後，餘款則悉數上繳予「兄仔」收
    受，以此方式形成金流斷點，藉此掩飾犯罪所得之去向。
  ㈡辛○○、午○○、黃○倫與本案恐嚇取財犯罪組織成員共同
    意圖為自己不法之所有，基於恐嚇取財及一般洗錢之犯意聯
    絡，先由午○○透過未○○向卯○○收購其申設之合作金庫
    銀行憲德分行0000000000000 號帳戶（下稱卯○○合作金庫
    銀行帳戶）之存摺、提款卡及密碼（卯○○所涉幫助犯恐嚇
    取財、幫助犯一般洗錢部分，詳犯罪事實欄），未○○再
    將該等帳戶存摺及提款卡交給午○○，午○○即使用辛○○
    交付如附表三編號2 至4 所示之筆記型電腦、WIFI分享器及
    讀卡機等物測試卯○○上開合作金庫銀行帳戶之提款卡可否
    正常使用，再等候提款指示。其後，本案恐嚇取財犯罪組織
    成員於附表二編號15、16所示之時間撥打電話予附表二編號
    15、16所示之Ｊ○○、Ｆ○○父親之友人，恫稱擄獲渠等之
    鴿子，需匯款始釋放鴿子等語，致如附表二編號15、16所示
    之Ｊ○○、Ｆ○○父親之友人心生畏懼，遂依指示於附表二
    編號15、16所示時間，匯款如附表二編號15、16所示之金額
    至如附表二編號15、16所示之帳戶內，辛○○旋指示午○○
    領款，午○○遂於107 年7 月26日前某時許，交付如附表三
    編號1 至17所示之物予黃○倫，黃○倫則以附表三編號5 所
    示丙○○申辦之前開門號0000000000號與午○○聯繫，並依
    午○○指示，持Ｄ○○永豐銀行帳戶、卯○○合作金庫銀行
    帳戶提款卡為如附表二編號15、16「取款時間、地點、金額
    」欄所示之提領恐嚇取財所得款項，並將所提領之金錢交給
    午○○，黃○倫因此獲得2,000 元之報酬，午○○於取得上
    開款項後，扣除應得報酬即提領款項金額之5 ％後，將餘款
    繳予辛○○，辛○○於扣除應得之報酬即車手提領款項金額
    之5 ％後，餘款則悉數上繳予「兄仔」收受，以此方式形成
    金流斷點，藉此掩飾犯罪所得之去向。嗣員警於107 年8 月
    3 日3 時30分許，在高雄市鼓山區九如四路1990巷15弄口執
    行巡邏勤務時，見黃○倫形跡可疑進而上前盤查，黃○倫主
    動坦承擔任車手工作，並扣得如附表三所示之物。
  ㈢午○○知悉黃○倫遭查獲後，引薦未○○與辛○○相識，渠
    等與本案恐嚇取財犯罪組織成員共同意圖為自己不法之所有
    ，基於恐嚇取財及一般洗錢之犯意聯絡，先由午○○向林伯
    恩（另經臺灣高雄地方檢察署【下稱高雄地檢署】檢察官為
    不起訴處分確定）收取其申設之中國信託商業銀行帳號0000
    00000000號帳戶（下稱林伯恩中國信託銀行帳戶）之存摺、
    提款卡及密碼。其後，本案恐嚇取財犯罪組織成員於附表二
    編號17至31所示之時間撥打電話予附表二編號17至31所示之
    Ｇ○○等15人，恫稱擄獲渠等之鴿子，需匯款始釋放鴿子等
    語，致如附表二編號17至31所示之Ｇ○○等15人心生畏懼，
    遂依指示於附表二編號17至31所示時間匯款如附表二編號17
    至31所示之金額至如附表二編號17至31所示之帳戶內，辛○
    ○旋指示午○○提領款項，午○○則於107 年8 月3 日指示
    未○○於附表二編號17至31所示提款時間、地點，持林伯恩
    中國信託銀行帳戶為如附表二編號17至31「取款時間、地點
    、金額」欄所示之提領恐嚇取財所得款項，並將所提領之金
    錢交給午○○，未○○因此獲得共約3 、4 萬元之報酬，午
    ○○於取得上開款項後，扣除應得之報酬即提領款項金額之
    5 ％後，將餘款繳予辛○○，辛○○於扣除應得之報酬即車
    手提領款項金額之5 ％後，餘款則悉數上繳予「兄仔」收受
    ，以此方式形成金流斷點，藉此掩飾犯罪所得之去向。
二、寅○○知悉午○○係恐嚇取財犯罪組織成員，欲收購金融機
    構帳戶供受恐嚇之人匯入款項使用，猶基於幫助恐嚇取財及
    幫助一般洗錢之犯意，於107 年6 月間某日，在高雄市前金
    區河東路某7-11超商，以4,000 元之代價向Ｄ○○收購永豐
    商業銀行帳戶之存摺、提款卡及密碼，隨即於高雄市大社區
    某釣蝦場對面將Ｄ○○永豐銀行帳戶以1 萬元之代價售予午
    ○○，供作本案恐嚇取財犯罪組織所用（詳犯罪事實欄㈠
    、㈡）。
三、卯○○可預見將自己之金融帳戶提供予不相識之人，將可能
    幫助犯罪集團利用作為人頭帳戶及掩飾或隱匿他人之犯罪所
    得，且一般人均可自行申辦金融帳戶使用，如非意圖供犯罪
    使用，無收購他人金融帳戶之必要，猶基於幫助一般洗錢及
    幫助恐嚇取財不確定故意，於107 年7 月20日至26日間某日
    時許，在高雄市三民區正義路鐵路平交道附近某處，以6,00
    0 元之代價，將其申設之前開合作金庫銀行帳戶之存摺、提
    款卡及密碼，售予未○○，未○○再將該等帳戶存摺及提款
    卡交給午○○，作為本案恐嚇取財犯罪組織所用（詳犯罪事
    實欄㈡）。
四、丙○○可預見恐嚇取財集團等不法份子經常利用他人所申請
    之行動電話等方式，獲取不法利益並逃避執法人員之追查，
    亦知提供行動電話予陌生人士使用，常與財產犯罪密切相關
    ，可能被犯罪集團所利用以遂其等恐嚇取財犯罪及隱匿、掩
    飾其等犯罪所得財物或財產上利益之目的，猶基於縱使他人
    利用其所提供之行動電話實施恐嚇取財，亦不違其本意之幫
    助他人實施恐嚇取財之不確定故意，於107 年6 月11日某時
    許，前往高雄市○○區○○○路000 號及228 號台灣大哥大
    鳳山中山東特約服務中心申辦行動電話門號0000000000號（
    下稱上開門號）SIM 卡，隨即於高雄市某85度C 咖啡店，以
    3,000 元之代價，將上開門號之SIM 卡售予真實姓名年籍不
    詳之本案恐嚇取財犯罪組織成員，俾利該組織成員利用上開
    門號遂行其等恐嚇取財之犯行。嗣該恐嚇取財犯罪組織成員
    取得上開門號後提供如附表三編號5 所示含上開門號SIM 卡
    之行動電話1 支予辛○○，辛○○將此電話作為午○○與黃
    ○倫及其他本案恐嚇取財集團成員聯繫之工作機使用（詳犯
    罪事實欄㈠、㈡所述）。
五、案經Ｂ○○、戌○○、Ｌ○○、地○○、癸○○分別訴由高
    雄市政府警察局刑事警察大隊及高雄市政府警察局前鎮分局
    報告高雄地檢署檢察官偵查起訴。
    理  由
壹、證據能力部分：
一、組織犯罪防制條例部分：
  ㈠組織犯罪防制條例第12條第1 項中段規定：「訊問證人之筆
    錄，以在檢察官或法官面前作成，並經踐行刑事訴訟法所定
    訊問證人之程序者為限，始得採為證據」，此為刑事訴訟證
    據能力之特別規定，且較92年2 月6 日修正公布，同年9 月
    1 日施行之刑事訴訟法證據章有關傳聞法則之規定更為嚴謹
    ，自應優先適用。依上開規定，證人於警詢時之陳述，於違
    反組織犯罪防制條例案件，即絕對不具證據能力，無修正後
    刑事訴訟法第159 條之2 、第159 條之3 及第159 條之5 規
    定之適用，不得採為判決基礎（最高法院108 年度台上字第
    36、1900號判決意旨參照），至於共犯被告於偵查中以被告
    身分之陳述，仍應類推適用上開規定，定其得否為證據（最
    高法院107 年度台上字第3589號判決意旨參照），惟上開規
    定，必以犯罪組織成員係犯該條例之罪者，始足與焉，若係
    犯該條例以外之罪，即使與該條例所規定之罪，有裁判上一
    罪之關係，關於該所犯該條例以外之罪，其被告以外之人所
    為之陳述，自仍應依刑事訴訟法相關規定，定其得否為證據
    （最高法院103 年度台上字第2915號判決意旨可資參照）。
  ㈡依上說明，本案關於被告辛○○、被告午○○涉犯「組織犯
    罪防制條例」之罪部分，分別就下開被告辛○○、被告午○
    ○以外之人之供、證述，僅有經檢察官及本院命具結後所為
    之證述，始具有證據能力，至於下開被告辛○○、被告午○
    ○以外之人於警詢中之證述、偵查中未經具結之證述及本院
    訊問時未經具結之供述，在認定被告辛○○、被告午○○涉
    犯「組織犯罪防制條例」之罪部分之犯罪事實時，均無證據
    能力，自不得採為認定被告辛○○、被告午○○關於違反組
    織犯罪防制條例犯行之判決基礎。
二、恐嚇取財、幫助恐嚇取財、一般洗錢、幫助一般洗錢罪部分
    ：
    本判決下開所引用具有傳聞證據性質之證據資料，經檢察官
    及被告辛○○、被告午○○、被告寅○○、被告Ｄ○○、被
    告卯○○、被告丙○○於本院行審理程序時，均表示同意作
    為證據（見訴一卷第236 至244 頁、第429 至437 頁，訴二
    卷第165 至211 頁、第267 至275 頁、第387 至446 頁、第
    474 至505 頁），本院審酌該等證據作成之情況，既無違法
    取得情事，復無證明力明顯過低等情形，認以之作為證據應
    屬適當，依刑事訴訟法第159 條之5 第1 項規定，均有證據
    能力。又本院後述所引用之非供述證據部分，與本案均有關
    聯性，且查無違反法定程序取得之情，依刑事訴訟法第158
    條之4 規定反面解釋，亦具證據能力。
貳、實體部分：
一、認定犯罪事實所憑之證據及其認定之理由：
  ㈠上開犯罪事實，業據被告辛○○於警詢、偵查中及本院審理
    時（見警一卷第4 至17頁，偵三卷第37至38頁、第96至98頁
    ，訴一卷第230 至231 頁，訴二卷第152 至153 頁、第387
    頁）、被告午○○警詢、偵查中及本院審理時（見警三卷第
    10至12頁，警一卷第54至74頁、第79至81頁，偵二卷第15至
    16頁，偵三卷第89至90頁，訴一卷第230 至231 頁，訴二卷
    第153 頁、第474 頁）、被告寅○○於本院審理時（見訴一
    卷第230 至232 頁，訴二卷第153 頁、第387 頁）、被告Ｄ
    ○○於警詢、偵查中及本院審理時（見警一卷第342 至343
    頁、第350 至352 頁、第355 頁、第360 頁，訴一卷第427
    至428 頁，訴二卷第153 頁、第387 頁）、被告卯○○於警
    詢、偵查中及本院審理時（見警二卷第430 頁，偵一卷第10
    8 頁，訴二卷第265 頁、第387 頁）及被告丙○○於警詢、
    偵查中及本院審理時（見警二卷第648 頁，偵一卷第107 頁
    ，訴二卷第265 至266 頁、第387 頁）均坦承不諱，核與證
    人楊霽峵、證人林伯恩分別於警詢時（見警一卷第184 至18
    5 頁，警三卷第6 至7 頁，警二卷第452 至453 頁、第455
    至457 頁，偵一卷第113 至114 頁）、證人即共犯黃○倫於
    警詢及少年案件訊問時（見警一卷第146 至149 頁、第152
    至161 頁，偵二卷第45至47頁、第57至65頁、第73至77頁）
    證述情節大致相符，並有指認犯罪嫌疑人紀錄表【指認人辛
    ○○、午○○、未○○、黃○倫、楊霽峵、寅○○、Ｄ○○
    、卯○○、林伯恩】（見警一卷第21至23頁、第75至77頁、
    第127 至129 頁、第163 至165 頁、第187 至189 頁、第33
    3 至335 頁、第345 至346 頁、第363 至365 頁，警二第42
    5 至427 頁，警二卷第469 至470 頁）、被告巳○○領款之
    監視器錄影畫面翻拍照片（見偵一卷第29至45頁）、高雄銀
    行三民分行107 年12月12日高銀民存字第1070000113號函暨
    所附楊霽峵高雄銀行帳戶開戶基本資料及交易明細表（見警
    一卷第193 至205 頁）、高雄銀行三民分行108 年1 月21日
    高銀民存字第1070000004號函暨所附楊霽峵高雄銀行帳戶交
    易明細資料（見警一卷第207 至215 頁）、林伯恩與午○○
    之對話紀錄（見警二卷第459 至466 頁）、中國信託商業銀
    行107 年10月19日中信銀字第000000009147566 號函暨所附
    林伯恩中國信託銀行帳戶開戶資料及交易明細（見警二卷第
    473 至489 頁）、永豐銀行107 年8 月21日函暨所附Ｄ○○
    永豐銀行帳戶開戶資料及交易明細（見警一卷第369 至377
    頁）、合作金庫銀行憲德分行107 年8 月22日合金憲存字第
    1070002909號函暨所附卯○○合作金庫銀行帳戶開戶資料及
    交易明細（見警二卷第435 至440 頁）、台灣大哥大預付卡
    申請書及107 年6 月11日至同年9 月2 日之雙向通聯紀錄（
    見警二卷第653 至659 頁）、高雄市政府警察局鼓山分局扣
    押筆錄暨扣押物品目錄表及扣案物品照片（見警一卷第167
    至172 頁、第175 頁），及如附表二「證據資料」欄所載之
    證據在卷可稽，足認被告辛○○、被告午○○、被告寅○○
    、被告Ｄ○○、被告卯○○及被告丙○○前開自白與事實相
    符，自堪採為論科之依據。又本判決認定被告辛○○、午○
    ○參與組織犯罪條例之犯行部分，依前揭說明，被告以外之
    人於警詢之陳述，即不具有證據能力，是以就被告辛○○、
    午○○參與組織犯罪條例部分之證據，不包含證人即共同被
    告辛○○、午○○、未○○、寅○○、Ｄ○○、卯○○及丙
    ○○、證人楊霽峵、證人林伯恩、證人即共犯黃○倫及如附
    表二編號1 至31所示之告訴人、被害人等於警詢及偵查中之
    指訴。
  ㈡至被告寅○○固坦承其有構成幫助恐嚇取財及幫助洗錢犯行
    ，惟就其將Ｄ○○永豐銀行帳戶交付予何人乙節，辯稱：伊
    不認識被告辛○○及被告午○○，當時是Ｈ○○問伊有無沒
    在用的帳戶可以賣給伊，伊跟Ｄ○○是同學，Ｄ○○跟伊說
    她剛好有沒在用的帳戶，伊就把Ｄ○○的帳戶拿給Ｈ○○，
    Ｈ○○拿5,000 元至7,000 元給伊，伊只有拿約2,000 元，
    伊給Ｄ○○4,000 元等語（見訴二卷第154 頁），經查：
  ⒈證人即同案被告午○○於警詢時供稱：是Ｈ○○介紹伊向寅
    ○○收購簿子，伊透過寅○○以1 萬元購買Ｄ○○的存簿，
    伊把收購簿子的錢交給寅○○的，是寅○○收購存簿及提款
    卡後轉交給伊，伊有提款數次，後來黃○倫接替伊工作後，
    伊就轉交給黃○倫了等語（見警一卷第63頁、第74頁、第80
    頁），復於本院審理時具結後證稱：當時有請Ｈ○○幫伊轉
    介，Ｈ○○請伊直接跟寅○○聯絡，後來伊跟寅○○約在大
    社的一間釣蝦場對面，當時寅○○開車，伊騎車，碰面後伊
    說伊是Ｈ○○介紹的朋友，伊拿1 萬元給寅○○，向他收購
    3 本簿子，其中以2 本不能用，所以就收了Ｄ○○的簿子，
    另外2 本也有照常還給他等語（見訴二卷第158 至159 頁）
    ，觀之證人午○○上開證述，就其係向被告寅○○收購Ｄ○
    ○永豐銀行帳戶，並交付1 萬元予被告寅○○乙節供述一致
    ，且對於當天交易帳戶之情節有詳細之說明，應無編纂之可
    能，堪認被告午○○是以1 萬元向被告寅○○收購Ｄ○○之
    本案帳戶。
  ⒉被告雖以前詞置辯，惟被告寅○○於警詢時供稱：伊跟被告
    午○○是朋友關係，Ｄ○○是高中同學，Ｄ○○在伊臉書看
    到被告午○○的貼文，內容大概講到被告午○○要收帳戶存
    簿可以賺錢，Ｄ○○向伊表示她有簿子可以提供，詢問伊看
    看可不可以幫忙聯絡被告午○○，伊就幫忙聯絡午○○，他
    們互加微信之後，伊就沒有過問，他們私下如何交易伊並不
    清楚等語（見警一卷第322 頁），復於偵查中供稱：Ｄ○○
    欠錢，她說她在網路上看到有人要收簿子，她主動跟伊要午
    ○○之聯絡方式，午○○說可以把他的電話給Ｄ○○，他們
    是自己私下聯絡的等語（見偵一卷第108 至109 頁），於警
    詢及偵查中均未提及Ｈ○○，嗣於本院審理中方辯稱是將Ｄ
    ○○永豐銀行帳戶交給Ｈ○○云云，顯無可採。
  ㈢按組織犯罪防制條例第2 條第1 、2 項規定：「本條例所稱
    犯罪組織，指三人以上，以實施強暴、脅迫、詐術、恐嚇為
    手段或最重本刑逾五年有期徒刑之刑之罪，所組成具有持續
    性或牟利性之有結構性組織。前項有結構性組織，指非為立
    即實施犯罪而隨意組成，不以具有名稱、規約、儀式、固定
    處所、成員持續參與或分工明確為必要。」經查，依被告辛
    ○○、午○○於歷次訊問自白之犯罪情節及前開相關證據，
    可知被告辛○○、被告午○○所參與之組織，其成員均係以
    恐嚇他人金錢獲取不法所得為目的，分別負責撥打電話或上
    下聯繫、指派工作或擔任車手領取贓款等行為，堪認被告辛
    ○○、午○○所參與者，係透過縝密之計畫與分工，成員彼
    此相互配合，由多數人所組成之於一定期間內存續以實施恐
    嚇取財為手段而牟利之具有完善結構之組織，其屬三人以上
    ，以實施恐嚇為手段，所組成之具有持續性及牟利性之有結
    構性組織之犯罪組織之事實，堪以認定。被告辛○○於本案
    恐嚇取財犯罪組織負責指示被告午○○持人頭帳戶提領贓款
    ，並將取得之款項上繳「兄阿」之工作，被告午○○則依辛
    ○○之指示自己或再指示被告未○○、被告Ｄ○○或共犯黃
    ○倫持人頭帳戶提領贓款，並將所領款項交予被告辛○○，
    是被告辛○○、午○○僅參與該犯罪組織，但非發起、主持
    、操縱或指揮該犯罪組織之人乙情，亦堪認定。被告辛○○
    於本院審理中自陳：伊是於107 年5 、6 月透過「阿兄」（
    按即兄阿）加入恐嚇取財集團，伊在集團內負責與「阿兄」
    聯絡，提款卡是午○○收購來的，「阿兄」會跟伊說錢進來
    了，伊就指示被告午○○去領錢，午○○領完錢交給伊，伊
    再交給「阿兄」等語（見訴一卷第231 頁），被告午○○則
    於警詢時自陳：伊是107 年3 月底加入本案恐嚇取財集團，
    伊負責收取銀行提款卡、存簿及取款，辛○○指示伊領好前
    後，將款項交給他，伊不知道是誰打電話給被害人擄鴿的，
    伊只知道是被告辛○○上面的事情等語（見警一卷第54頁）
    ，足見被告辛○○、午○○對於其參與之不法集團成員有三
    人以上已有認識，知悉其所加入者為三人以上且有縝密分工
    之以恐嚇取財為手段之犯罪組織。
  ㈣綜上，本案事證明確，被告辛○○、被告午○○、被告寅○
    ○、被告Ｄ○○、被告卯○○及被告丙○○上揭犯行，均洵
    堪認定，均應依法論科。
二、論罪科刑：
  ㈠被告辛○○、被告午○○、被告寅○○、被告Ｄ○○、被告
    丙○○行為後，刑法第346 條業於108 年12月25日修正公布
    ，並於同年月27日施行，然該條文原本所定罰金數額，已依
    刑法施行法第1 條之1 第2 項前段規定提高為30倍，本次修
    法將上開條文之罰金數額調整換算後予以明定，無涉實質規
    範內容變更，不生有利或不利被告之影響，尚無新舊法比較
    之問題，爰逕行適用修正後之規定。
  ㈡共同正犯之成立，只須具有犯意之聯絡與行為之分擔，既不
    問犯罪動機起於何人，亦不必每一階段犯行，均經參與，且
    意思之聯絡不限於事前有協議，即僅於行為當時，基於相互
    之認識，以共同犯罪之意思參與者，亦無礙於共同正犯之成
    立。其表示之方法，亦不以明示通謀為必要，即相互間有默
    示之合致，亦無不可。而共同實施犯罪行為之人，在合同意
    思範圍以內，各自分擔犯罪行為之一部，相互利用他人之行
    為，以達其犯罪目的者，即應對全部所發生之結果，共同負
    責，是共同正犯在犯意聯絡範圍內之行為，應同負全部責任
    ；且衡諸刑法第339 條之4 第1 項第2 款之立法理由，該款
    所謂「三人以上共同犯之」，不限於實施共同正犯，尚包含
    同謀共同正犯在內。行為人雖未親自實施以電話詐騙被害人
    等行為，惟其配合其他詐欺集團成員行騙，取領被害人款項
    ，此犯罪型態具有相當縝密之計畫與組織，行為人縱不認識
    其上手以外其他詐欺集團成員，未確知彼此參與分工細節，
    或未能確切知悉詐騙被害人之模式，然既相互利用彼此部分
    行為，以完成犯罪之目的，則彼此間對於犯罪之實施，仍應
    就全部之犯罪事實令負共同正犯之責（最高法院106 年度台
    上字第2294號、第2690號、第3191號、第3503號等判決意旨
    參照）。另刑法之「相續共同正犯」，就基於凡屬共同正犯
    對於共同犯意範圍內之行為均應負責，而共同犯意不以在實
    行犯罪行為前成立者為限，若了解最初行為者之意思，而於
    其實行犯罪之中途發生共同犯意而參與實行者，亦足成立；
    故對於發生共同犯意以前其他共同正犯所為之行為，苟有就
    既成之條件加以利用而繼續共同實行犯罪之意思，則該行為
    即在共同意思範圍以內，應共同負責（最高法院98年度台上
    字第7972號判決意旨參照）。經查，本件犯罪事實欄㈠至
    ㈢部分所示恐嚇取財犯行，係由被告辛○○、被告午○○所
    屬之恐嚇取財犯罪組織不詳成員，先撥打電話向各被害人恫
    稱擄獲渠等之鴿子，需匯款始釋放鴿子等語，致附表二編號
    1 至31所示之被害人心生畏懼，遂依指示於附表二編號1 至
    31所示時間，匯款如附表二編號1 至31所示之金額至附表二
    編號1 至31所示之帳戶內，再由被告辛○○指示被告午○○
    ，或由被告午○○再指示被告Ｄ○○、被告未○○、共犯黃
    ○倫持人頭帳戶至自動櫃員機提款後，將款項交給被告辛○
    ○，被告辛○○收攏款項後上繳給「兄仔」之人；被告Ｄ○
    ○就附表二編號14部分，則是提供永豐銀行帳戶後，復依被
    告午○○之指示提領被害人所匯入之款項後交給被告午○○
    ，被告辛○○、被告午○○就附表二編號1 至31所示恐嚇取
    財犯行，被告Ｄ○○就附表二編號14所示恐嚇取財犯行，均
    係相互協助分工以遂行整體恐嚇取財計畫，其與該集團成員
    彼此間既予以分工，堪認係在合同意思範圍內，各自分擔犯
    罪行為之一部，並相互利用他人之行為，以達犯罪之目的，
    從而，被告辛○○、被告午○○就附表二編號1 至31所示部
    分，被告Ｄ○○就附表二編號14所示部分，對於所發生之各
    共同恐嚇取財犯罪事實，負其全責。
  ㈢又現今詐欺集團之成員皆係為欺罔他人，騙取財物，方參與
    以詐術為目的之犯罪組織。倘若行為人於參與詐欺犯罪組織
    之行為繼續中，先後多次為加重詐欺之行為，因參與犯罪組
    織罪為繼續犯，犯罪一直繼續進行，直至犯罪組織解散，或
    其脫離犯罪組織時，其犯行始行終結。故該參與犯罪組織與
    其後之多次加重詐欺之行為皆有所重合，然因行為人僅為一
    參與犯罪組織行為，侵害一社會法益，屬單純一罪，應僅就
    「該案中」與參與犯罪組織罪時間較為密切之首次加重詐欺
    犯行，論以參與犯罪組織罪及加重詐欺罪之想像競合犯，而
    其他之加重詐欺犯行，祗需單獨論罪科刑即可，無需再另論
    以參與犯罪組織罪，以避免重複評價。是如行為人於參與同
    一詐欺集團之多次加重詐欺行為，因部分犯行發覺在後或偵
    查階段之先後不同，肇致起訴後分由不同之法官審理，為裨
    益法院審理範圍明確、便於事實認定，即應以數案中「最先
    繫屬於法院之案件」為準，以「該案中」之「首次」加重詐
    欺犯行與參與犯罪組織罪論以想像競合。縱該首次犯行非屬
    事實上之首次，亦因參與犯罪組織之繼續行為，已為該案中
    之首次犯行所包攝，該參與犯罪組織行為之評價已獲滿足，
    自不再重複於他次詐欺犯行中再次論罪，俾免於過度評價及
    悖於一事不再理原則。至於「另案」起訴之他次加重詐欺犯
    行，縱屬事實上之首次犯行，仍需單獨論以加重詐欺罪，以
    彰顯刑法對不同被害人財產保護之完整性，避免評價不足（
    最高法院109 年度台上字第3945號判決意旨可資參照）。查
    被告辛○○、被告午○○2 人於107 年3 月底某日起，加入
    本案恐嚇取財犯罪組織，該犯罪組織係以實施恐嚇取財為手
    段，107 年6 月7 日12時許起（即附表二編號2 ），由該恐
    嚇取財犯罪組織成員實施本案之恐嚇取財犯行，被告辛○○
    於同日指示被告午○○提領款項，又查無被告辛○○、被告
    午○○2 人分別於107 年6 月7 日前參與組織之犯行經檢察
    官提起公訴或經其他法院論罪科刑，有其等之臺灣高等法院
    被告前案紀錄表在卷可稽，揆諸上開判決意旨，本院應就被
    告辛○○、被告午○○2 人於107 年6 月7 日12時（即附表
    二編號2 ）參與犯罪組織行為之首次犯行，論以參與犯罪組
    織罪。
  ㈣刑法第346 條第1 項恐嚇取財罪之法定刑為「6 月以上5 年
    以下有期徒刑，得併科1 千元以下罰金」，屬洗錢防制法第
    3 條第1 款所規定：「最輕本刑為六月以上有期徒刑以上之
    刑」之特定犯罪。洗錢防制法規範洗錢行為之處罰，犯罪本
    質在於影響合法資本市場並阻撓偵查，不因為自己或為他人
    洗錢而有差異，洗錢之行為包含處置（將犯罪所得直接予以
    處理）、分層化（使偵查機關難以追查金流狀況，以迂迴層
    轉、化整為零之多層化包裝方式，掩飾或隱匿特定犯罪所得
    ），及整合（收受、持有或使用他人犯罪所得，使該犯罪所
    得披上合法之外衣，回歸正常金融體系）等各階段行為，其
    模式不祇一端，因此洗錢防制法第2 條規定：「本法所稱洗
    錢，指下列行為：⑴意圖掩飾或隱匿特定犯罪所得來源，或
    使他人逃避刑事追訴，而移轉或變更特定犯罪所得；⑵掩飾
    或隱匿特定犯罪所得之本質、來源、去向、所在、所有權、
    處分權或其他權益者；⑶收受、持有或使用他人之特定犯罪
    所得。」，同法第14條第1 項之一般洗錢罪，祇須有第2 條
    各款所示行為之一，而以第3 條規定之特定犯罪作為聯結即
    為已足。因此，倘行為人意圖掩飾或隱匿特定犯罪所得來源
    ，而將特定犯罪所得直接消費處分，甚或交予其他共同正犯
    ，而由共同正犯以虛假交易外觀掩飾不法金流移動，即難認
    單純犯罪後處分贓物之行為，仍應構成洗錢防制法第2 條第
    1 款或第2 款之洗錢行為（最高法院108 年度台上字第2425
    號判決意旨參照）。查本件被告辛○○、午○○就附表二編
    號1 至31所示參與恐嚇取財集團所分擔之工作內容，係由被
    告辛○○指示被告夏楷持人頭帳戶之提款卡提款，被告午○
    ○親自或再指示被告未○○、被告Ｄ○○及共犯黃○倫持人
    頭帳戶之提款卡提款，被告辛○○收攏被告午○○、被告未
    ○○、黃○倫提領之款項後，再依指示上繳予恐嚇取財集團
    內之「兄阿」，被告Ｄ○○就附表二編號14所示，係提供本
    案永豐銀行帳戶，復提領附表二編號14所示被害人匯入之款
    項，交予被告午○○，被告辛○○、被告午○○、被告Ｄ○
    ○之行為已製造金流斷點，使犯罪所得去向不明，而達掩飾
    或隱匿特定犯罪所得去向、所在之目的，而屬洗錢防制法第
    2 條第2 款所定之洗錢行為，而論以同法第14條第1 項之洗
    錢罪。
  ㈤另刑法上之幫助犯，係指以幫助之意思，對於正犯資以助力
    ，而未參與實施犯罪之行為者而言（最高法院49年台上字第
    77號判決意旨參照）。刑法關於正犯、幫助犯之區別，係以
    其主觀之犯意及客觀之犯行為標準，凡以自己犯罪之意思而
    參與犯罪，無論其所參與者是否犯罪構成要件之行為，皆為
    正犯，其以幫助他人犯罪之意思而參與犯罪，其所參與者，
    苟係犯罪構成要件之行為，亦為正犯。如以幫助他人犯罪之
    意思而參與犯罪，其所參與者又為犯罪構成要件以外之行為
    ，則為從犯（最高法院95年度台上字第3886號判決意旨參照
    ）。本案被告寅○○係向被告Ｄ○○收購本案永豐銀行帳戶
    後，販售予被告午○○乙節，業經認定如前，被告寅○○所
    為僅為他人恐嚇取財犯行提供助力，依卷內資料，並無積極
    證據證明被告寅○○有以自己實施恐嚇取財犯罪之意思，或
    與他人為恐嚇取財犯罪之犯意聯絡，或有直接參與恐嚇取財
    犯罪構成要件行為分擔等情事，揆諸前揭判決意旨說明，被
    告寅○○應屬恐嚇取財之幫助犯無訛；另被告Ｄ○○交付本
    案永豐銀行帳戶供作本案恐嚇取財犯罪組織成員使用後，復
    依被告午○○之指示提領附表二編號14所示被害人匯入之款
    項，其所參與者，已係犯罪構成要件之行為，應為正犯。而
    被告卯○○僅單純提供前開帳戶之存摺、金融卡及提款密碼
    ，被告丙○○則係單純提供前開行動電話門號予本案擄鴿集
    團，供該集團遂行恐嚇取財犯罪之用，雖非基於直接故意而
    為恐嚇取財之犯行，惟仍有幫助他人實行恐嚇取財犯罪之不
    確定故意（即間接故意），且所為提供帳戶、行動電話門號
    之舉，亦屬恐嚇取財罪構成要件以外之行為，自應構成幫助
    恐嚇取財之犯行無訛。
  ㈥又按行為人提供金融帳戶提款卡及密碼供他人使用，嗣後被
    害人雖匯入款項，然此時之金流仍屬透明易查，在形式上無
    從合法化其所得來源，未造成金流斷點，尚不能達到掩飾或
    隱匿特定犯罪所得之來源、去向及所在之作用，須待款項遭
    提領後，始產生掩飾、隱匿之結果。故而，行為人提供金融
    帳戶提款卡及密碼，若無參與後續之提款行為，即非洗錢防
    制法第2 條第2 款所指洗錢行為，無從成立一般洗錢罪之直
    接正犯；又金融帳戶乃個人理財工具，依我國現狀，申設金
    融帳戶並無任何特殊限制，且可於不同之金融機構申請多數
    帳戶使用，是依一般人之社會通念，若見他人不以自己名義
    申請帳戶，反而收購或借用別人之金融帳戶以供使用，並要
    求提供提款卡及告知密碼，則提供金融帳戶者主觀上如認識
    該帳戶可能作為對方收受、提領特定犯罪所得使用，對方提
    領後會產生遮斷金流以逃避國家追訴、處罰之效果，仍基於
    幫助之犯意，而提供該帳戶之提款卡及密碼，以利洗錢實行
    ，仍可成立一般洗錢罪之幫助犯（最高法院108 年度台上大
    字第3101號刑事裁定參照）。查被告寅○○向被告Ｄ○○收
    購永豐銀行帳戶後提供予本案恐嚇取財犯罪組織使用，被告
    卯○○提供合作金庫銀行帳戶予本案恐嚇取財犯罪組織使用
    ，固非屬洗錢防制法第2 條所稱之洗錢行為，不成立一般洗
    錢罪之正犯，然被告寅○○知悉被告午○○為本案恐嚇取財
    犯罪組織之成員，猶基於幫助之犯意，將被告Ｄ○○之帳戶
    賣給被告巳○○；另邇來利用電話恐嚇取財之犯罪類型層出
    不窮，該等犯罪多數均係利用人頭帳戶作為出入帳戶，並經
    媒體廣為披載，此應為一般人本於一般認知能力所易於意會
    者，凡對社會動態尚非全然不予關注者均能知曉，被告卯○
    ○係智識正常且有社會經驗，主觀上應有預見上開帳戶可能
    作為收受、提領特定犯罪所得使用，他人提領後會產生遮斷
    資金流動軌跡以逃避國家追訴、處罰之效果，仍基於幫助之
    犯意而提供，則均應成立幫助犯一般洗錢罪。
  ㈦核被告辛○○、被告午○○2 人就附表二編號2 所示部分，
    均係犯組織犯罪防制條例第3 條第l 項後段之參與犯罪組織
    罪、刑法第346 條第1 項之恐嚇取財罪、洗錢防制法第14條
    第1 項之洗錢罪，就附表二編號1 、3 至31所示部分，均係
    犯刑法第346 條第1 項之恐嚇取財罪、洗錢防制法第14條第
    1 項之洗錢罪；被告Ｄ○○就犯罪事實欄㈠、㈡所為，係
    犯刑法第346 條第1 項之恐嚇取財罪、洗錢防制法第14條第
    1 項之洗錢罪；被告寅○○就犯罪事實欄所為，係犯刑法
    第30條第1 項、第346 條第1 項之幫助恐嚇取財罪、刑法第
    30條第1 項、洗錢防制法第14條第1 項之幫助洗錢罪；被告
    卯○○就犯罪事實欄所為，係犯刑法第30條第1 項、第34
    6 條第1 項之幫助犯恐嚇取財罪、刑法第30條第1 項、洗錢
    防制法第14條第1 項之幫助洗錢罪；被告丙○○就犯罪事實
    欄所為，係犯刑法第30條第1 項、第346 條第1 項之幫助
    恐嚇取財罪。公訴意旨就被告辛○○、被告午○○及被告Ｄ
    ○○前開犯行均漏論洗錢防制法第14條第1 項之洗錢罪，就
    被告寅○○、卯○○前開犯行漏論刑法第30條第1 項、洗錢
    防制法第14條第1 項之幫助洗錢罪，尚有未恰，惟其等上揭
    分別涉犯洗錢犯行、幫助洗錢犯行部分，與前揭起訴並經本
    院判決有罪之部分，有想像競合犯之裁判上一罪關係，而為
    起訴效力所及，並經本院當庭告知法條（見訴二卷第151 至
    152 頁、第265 頁、第288 至289 頁、第386 頁、第473 頁
    ），無礙被告辛○○、被告午○○、被告Ｄ○○、被告寅○
    ○及被告卯○○攻擊防禦權利之行使，本院自應併予審理。
    另公訴意旨雖認被告寅○○本案所為應成立恐嚇取財罪之正
    犯，被告Ｄ○○本案所為應構成幫助恐嚇取財罪，然被告寅
    ○○應僅屬恐嚇取財之幫助犯，被告Ｄ○○應構成恐嚇取財
    罪之正犯，業如前述，惟正犯與幫助犯，其基本犯罪事實並
    無不同，僅犯罪之態樣有所不同，尚不生變更起訴法條之問
    題，併此敘明。至被告Ｄ○○雖有參與附表二編號14所示之
    恐嚇取財犯行，惟其原僅提供永豐銀行帳戶供本案恐嚇取財
    犯罪組織使用，偶然因該帳戶遭凍結無法提領，而依被告午
    ○○之指示提領附表二編號14所示被害人匯入之款項，已難
    認其有加入該犯罪組織之意欲，且卷內並無其他積極證據證
    明被告Ｄ○○對於被告午○○所屬恐嚇取財犯罪組織之內涵
    等節有直接明確的認識，被告Ｄ○○自無從加入其所未明確
    認識之犯罪組織，是以，難認被告Ｄ○○有參與本案恐嚇取
    財犯罪組織之意，附此敘明。
  ㈧被告Ｄ○○於提領附表二編號14所示款項之前，交付永豐銀
    行帳戶予被告寅○○供作本案恐嚇取財犯罪組織收受、提領
    被害人所匯款項之幫助行為，應為其附表二編號14所示提領
    被害人所匯款項之參與恐嚇取財構成要件之正犯行為所吸收
    ，不另論幫助恐嚇取財罪。至於對於同一被害人以多次撥打
    電話之方式施以恐嚇或對同一被害人轉帳後分次提領，應可
    認恐嚇取財集團主觀上係基於單一之共同恐嚇取財之犯意，
    客觀上均係於密切接近之時地實行，侵害同一之被害人財產
    法益，各行為之獨立性極為薄弱，故依一般社會健全觀念，
    在時間差距上，難以強行分開，在刑法評價上，應視為數個
    舉動之接續施行，應以一罪論，較為合理。是被告辛○○、
    被告午○○參與之恐嚇取財犯罪組織對附表二編號12所示之
    被害人數次撥打電話施以恐嚇，致其心生畏懼，分次匯入款
    項，及被告午○○、黃○倫對同一被害人所匯款項分次提領
    ，犯罪時間相近，顯係基於接續之犯意，應各以一罪論。被
    告辛○○、被告午○○就附表二編號1 至13所示部分，與「
    兄阿」及其餘恐嚇取財犯罪組織成員間；就附表二編號14所
    示部分，與「兄阿」、被告Ｄ○○及其餘恐嚇取財犯罪組織
    成員間；就附表二編號15、16所示部分，與「兄阿」、黃○
    倫及其餘恐嚇取財犯罪組織成員間；就附表二編號17至31所
    示部分，與被告未○○、「兄阿」及其餘恐嚇取財犯罪組織
    成員間，均具有犯意聯絡及行為分擔，均應依刑法第28條之
    規定論以共同正犯。
  ㈨就附表二編號2 所示部分，被告辛○○、被告午○○2 人與
    「兄阿」及其餘恐嚇取財犯罪組織成員等三人以上組成之恐
    嚇取財犯罪組織，其目的即係在分擔恐嚇取財組織中有關取
    得恐嚇所得款項，將恐嚇所得財物上繳組織之分工行為，又
    被告辛○○、被告午○○2 人前未曾因加入恐嚇取財犯罪組
    織而遭論以參與組織犯罪，本次為其等加入後首次犯行等情
    ，有其等之臺灣高等法院被告前案紀錄表在卷可查，揆諸上
    揭說明，被告辛○○、午○○參與之恐嚇取財集團係一以恐
    嚇為手段，具有持續性、牟利性之有結構性組織，而構成組
    織犯罪防制條例第3 條第1 項後段之參與犯罪組織罪，與其
    參與犯罪組織後之第一次恐嚇取財行為及洗錢防制法第14條
    第1 項洗錢罪間具有局部同一性，而有想像競合犯關係，應
    從一重之洗錢防制法第14條第1 項洗錢罪處斷。被告寅○○
    將被告Ｄ○○之本案永豐銀行帳戶之存摺提款卡及密碼提供
    本案恐嚇取財犯罪組織使用之一行為，幫助本案恐嚇取財犯
    罪組織成員為本案恐嚇取財及洗錢犯行，同時侵害如附表二
    編號12至15所示被害人之個人法益即財產權；被告卯○○以
    提供上揭合作金庫銀行帳戶之存摺、提款卡及密碼之一行為
    ，幫助本案恐嚇取財犯罪組織成員為本案恐嚇取財及洗錢犯
    行，同時侵害如附表二編號12、16所示被害人之個人法益即
    財產權；被告丙○○以提供上開行動電話門號之一行為，同
    時侵害如附表二編號4 至16所示被害人之個人法益即財產權
    ，而觸犯上開數罪名，為想像競合犯，均應依刑法第55條規
    定，從一重之幫助洗錢罪論處。又恐嚇取財罪既係為保護個
    人之財產法益而設，關於行為人恐嚇取財犯罪之罪數計算，
    除非存在時間或空間上之全部或局部重疊關係，否則原則上
    自應依遭受恐嚇之被害人人數定之。被告辛○○、被告午○
    ○就附表二編號1 至31所示之不同被害人所犯之一般洗錢行
    為，受侵害之財產監督權既歸屬各自之權利主體，且犯罪時
    間或空間有別，自屬犯意各別，行為互殊，應予分論併罰。
  ㈩刑之加重、減輕事由：
  ⒈兒童及少年福利與權益保障法第112 條第1 項前段之加重事
    由：
  ⑴按成年人教唆、幫助或利用兒童及少年犯罪或與之共同實施
    犯罪或故意對其犯罪者，加重其刑至2 分之1 ，兒童及少年
    福利與權益保障法第112 條第1 項前段定有明文。又依此規
    定加重其刑者，固不以其明知與之共同實施犯罪者為兒童及
    少年為必要，但仍須證明該成年人有與兒童及少年共同實施
    犯罪之不確定故意，亦即該成年人須預見與其共同實施犯罪
    之人係兒童及少年，且與之共同實施犯罪並不違背其本意者
    ，始足當之（最高法院101 年度台上字第3805號、99年度台
    上字第2773號判決意旨，臺灣高等法院暨所屬法院99年法律
    座談會刑事類提案第16號研討結果可資參照）。
  ⑵經查，共犯黃○倫係90年1 月生，有其之戶籍資料在卷可參
    ，是其於案發時係12歲以上未滿18歲之人，而為兒童及少年
    福利與權益保障法所稱之少年甚明。被告午○○於附表二編
    號15、16所示犯行時，係19歲未滿20歲之未成年人，固縱認
    被告午○○明知或可預見黃○倫係未滿18歲之少年，其本件
    犯行亦無兒童及少年福利與權益保障法第112 條第1 項成年
    人與少年共同實施犯罪加重其刑規定之適用。至被告辛○○
    於為附表二編號15、16所示犯行時，雖已係成年人，惟被告
    辛○○於本院審理時陳稱：其並不知悉共犯黃○倫為未滿18
    歲之少年等語（見訴二卷第216 至217 頁），查，共犯黃○
    倫於臺灣高雄少年及家事法院訊問時陳稱：107 年7 月26日
    開始，午○○介紹伊擔任車手的工作，當天伊提領一筆2 萬
    元，午○○教伊如何操作電腦，領得2 萬元後交給午○○，
    午○○再交給上手「忠哥」，「忠哥」再給伊1,000 元酬勞
    ，伊不知道「忠哥」之年籍資料，只知道其大概幾歲等語（
    見偵二卷第45至47頁、第59頁），顯見被告辛○○與共犯黃
    ○倫本不相識，被告辛○○係因被告午○○介紹共犯黃○倫
    加入本案恐嚇取財犯罪組織方認識共犯黃○倫，被告午○○
    於本院審理時亦經具結證稱：伊帶黃○倫去認識辛○○時，
    伊跟辛○○說黃○倫是伊朋友，當時辛○○沒有特別問，也
    沒有要求要交證件，辛○○可能認為黃○倫與伊同年紀等語
    （見訴二卷第163 至164 頁），而共犯黃○倫於案發當時已
    近18歲，被告辛○○於行為當時，應尚難僅由黃○倫之外表
    ，即得判定黃○倫為未滿18歲之少年，是被告辛○○辯稱其
    行為時不清楚黃○倫未成年一節，已非無據；且卷內亦無其
    他積極證據足資證明被告辛○○明知證人黃○倫未滿18歲，
    或對此有所預見而有不確定故意，依前說明，就被告辛○○
    此部分犯行，尚無從依兒童及少年福利與權益保障法第112
    條第1 項前段規定加重其刑。
  ⒉刑法第47條第1 項累犯之加重事由：
  ⑴被告辛○○前因施用毒品、強盜及妨害自由等罪，分別經本
    院以98年度審簡字第1222號、98年度審簡字第3254號、98年
    審訴字第4670號、臺灣高等法院高雄分院以100 年度上訴字
    第1334號、最高法院99年度台上字第3556號判決判處有期徒
    刑3 月、3 月、8 月、4 月、7 年6 月、8 月確定，上開各
    罪嗣經臺灣高等法院高雄分院以101 年度聲字第1240號裁定
    應執行有期徒刑8 年11月確定，於105 年1 月22日縮短刑期
    假釋出監付保護管束，並於107 年3 月17日保護管束期滿未
    經撤銷假釋，視為執行完畢之事實，有被告辛○○之臺灣高
    等法院被告前案紀錄表附卷可稽，被告於有期徒刑執行完畢
    後5 年內，故意再犯本件有期徒刑以上之31罪，依刑法第47
    條第1 項規定均構成累犯。
  ⑵依司法院釋字第775 號解釋文及理由之意旨，係指構成累犯
    者，不分情節，一律加重最低本刑，於不符合刑法第59條所
    定要件之情形下，致生行為人所受之刑罰超過其所應負擔罪
    責之個案，不符罪刑相當原則、比例原則。於此範圍內，在
    修正前，為避免發生上述罪刑不相當之情形，法院就該個案
    應裁量是否加重最低本刑；依此，該解釋係指個案應量處最
    低法定刑、又無法適用刑法第59條在內減輕規定之情形，法
    院應依此解釋意旨裁量不予加重最低本刑（最高法院108 年
    度台上字第338 號判決亦同此旨），本件被告辛○○犯行，
    非屬司法院釋字第775 號中所稱「一律加重最低本刑，於不
    符合刑法第59條所定要件之情形下，致生行為人所受之刑罰
    超過其所應負擔罪之個案」，本院認被告辛○○所為符合累
    犯規定之前開各罪，均應依刑法第47條第1 項之規定加重其
    刑。
  ⒊組織犯罪防制條例第8 條第1 項後段、洗錢防制法第16條第2
    項之減輕其刑事由：
  ⑴按想像競合犯之處斷刑，本質上係「刑之合併」。其所謂從
    一重處斷，乃將想像競合犯組成之評價上數罪，合併為科刑
    一罪，其所對應之刑罰，亦合併其評價上數罪之數法定刑，
    而為一個處斷刑。易言之，想像競合犯侵害數法益者皆成立
    犯罪，論罪時必須輕、重罪併舉論述，同時宣告所犯各罪名
    ，包括各罪有無加重、減免其刑之情形，亦應說明論列，量
    刑時併衡酌輕罪部分量刑事由，評價始為充足，然後依刑法
    第55條前段規定「從一重處斷」，非謂對於其餘各罪可置而
    不論。因此，法院決定處斷刑時，雖以其中最重罪名之法定
    刑作為裁量準據，惟於裁量其輕重時，仍應將輕罪合併評價
    在內（最高法院108 年度台上字第4405、4408號判決意旨參
    照）。
  ⑵洗錢防制法第16條第2 項規定：「犯前二條之罪，在偵查或
    審判中自白者，減輕其刑。」、組織犯罪防制條例第8 條第
    1 項後段亦規定：「犯第3 條之罪…偵查及審判中均自白者
    ，減輕其刑。」被告辛○○、被告午○○2 人就附表二編號
    1 至31所示之一般洗錢罪，被告Ｄ○○就所犯之洗錢罪，被
    告寅○○、被告卯○○就所犯之幫助洗錢罪，均於本院審理
    中坦承不諱，應依洗錢防制法第16條第2 項規定，減輕其刑
    ；又被告辛○○、被告午○○2 人就附表二編號2 所示之參
    與犯罪組織罪，迭於偵查及本院審理中均坦承不諱，此部分
    雖已從一重之洗錢罪處斷，然參酌上開判決意旨，就被告辛
    ○○、午○○上開所犯參與犯罪組織罪，應依組織犯罪防治
    條例第8 條第1 項後段規定減輕其刑，並於量刑時一併衡酌
    該部分減輕其刑之事由。
  ⒋被告寅○○、卯○○、丙○○均未實際參與恐嚇取財犯行，
    所犯情節較正犯輕微，爰依刑法第30條第2 項規定，按正犯
    之刑減輕之。
  ⒌準此，被告辛○○就附表二編號1 至31所示犯行，同有累犯
    之加重其刑事由及洗錢防制法第16條第2 項之減刑事由，依
    刑法第71條第1 項之規定，先加後減之；被告寅○○、被告
    卯○○就本案犯行，同有刑法第30條第2 項、洗錢防制法第
    16條第2 項之減刑事由，應依刑法第70條第2 項之規定，遞
    減之。
  爰以行為人責任為基礎，審酌被告辛○○、被告午○○正值
    青壯年，竟不思循正當途徑獲取所需，反貪圖不法利益，加
    入擄鴿勒贖之恐嚇取財犯罪組織，向被害人施行恐嚇以取得
    款項，其犯罪動機、目的及手段均值非難，不僅造成被害人
    財產損失，亦嚴重影響社會互信基礎，破壞社會秩序，被告
    Ｄ○○先提供其永豐銀行帳戶供本案恐嚇取財犯罪組織使用
    ，後更依被告午○○之指示提領附表二編號14所示被害人匯
    入之款項，被告寅○○、被告卯○○及被告丙○○雖未實際
    參與詐欺取財及洗錢之犯行，但其分別提供帳戶及行動電話
    門號供本案恐嚇取財犯罪組織使用，不僅造成執法機關不易
    查緝犯罪行為人，嚴重危害社會治安，助長社會犯罪風氣，
    更造成被害人求償上之困難，行為實屬不該；惟念及被告辛
    ○○、被告午○○、被告寅○○、被告Ｄ○○、被告卯○○
    及被告丙○○於本院審理時均坦承不諱，並分別與附表二編
    號12、19、20、30所示之被害人和解成立，且均已給付完成
    等情，有本院和解筆錄及匯款資料等在卷可稽（見訴二字第
    323 至333 頁、第451 至463 頁），積極彌補渠等所造成被
    害人之損失，犯後態度尚可，被告辛○○及被告午○○並於
    偵、審中自白參與犯罪組織犯行，依上開說明應於量刑時予
    以減輕；另衡以被告辛○○於本案恐嚇取財犯罪組織中係擔
    任相當於「車手頭」之工作，負責指示、監督車手，並向車
    手收取已提領之贓款後上繳本案恐嚇取財集團其他成員，地
    位及參與程度顯較第一線之車手為高，是其本案犯行之責任
    顯比其下手即被告午○○為重，被告午○○於本案恐嚇取財
    犯罪組織除係負責收購人頭帳戶，並依被告辛○○之指示持
    人頭帳戶提款卡提領被害人所匯入之款項外，更介紹被告未
    ○○及少年黃○倫加入本案恐嚇取財犯罪組織，並指示黃○
    倫、被告Ｄ○○、被告未○○持人頭帳戶提款卡提領被害人
    所匯入之款項，又被告辛○○、被告午○○所介入程度及犯
    罪情節，相較於主要之籌劃者、主事者或實行詐騙者，顯然
    輕重有別；兼衡被告辛○○除前開構成累犯部分不予重複評
    價外，於本案之前無其他經論罪科刑紀錄，被告午○○前有
    幫助恐嚇取財及幫助詐欺取財之前科紀錄，被告寅○○、被
    告Ｄ○○、被告卯○○前無經論罪科刑之前案記錄之素行，
    有渠等之臺灣高等法院被告前案紀錄表在卷可查；暨被告辛
    ○○於本院審理時自陳高中畢業之智識程度，從事汽車材料
    配送，月薪約2 萬8,000 元之生活狀況，被告午○○於本院
    審理時自陳高職畢業之智識程度，從事泥作，月薪約2 萬多
    之生活狀況，被告寅○○於本院審理時自陳高職畢業之智識
    程度，擔任工人，月薪約3 萬5,000 元之生活狀況，被告Ｄ
    ○○於本院審理時自陳高職畢業之智識程度，目前無業之生
    活狀況，被告卯○○於本院審理時自陳高中畢業之智識程度
    ，從事服務業，月薪約3 萬5,000 元之生活狀況，被告丙○
    ○於本院審理時自陳高職畢業之智識程度，從事科技業，月
    薪約3 萬5,000 元之生活狀況（見訴二卷第448 至449 頁、
    第507 頁），併斟酌附表二編號1 至31各次之被害金額多寡
    ，分別量處如主文所示之刑，並諭知易科罰金及罰金易服勞
    役之折算標準，以資懲儆。
  定執行刑：
  ⒈按數罪併罰，分別宣告多數有期徒刑者，於各刑中之最長期
    以上，各刑合併之刑期以下，定其刑期，但不得逾30年；宣
    告多數罰金者，於各刑中之最多額以上，各刑合併之金額以
    下，定其金額，刑法第51條第5 款、第7 款分別定有明文。
    又數罪併罰之定應執行之刑，係出於刑罰經濟與責罰相當之
    考量，並非予以犯罪行為人或受刑人不當之利益，為一種特
    別的量刑過程，定應執行刑之宣告，乃對犯罪行為人本身及
    所犯各罪之總檢視，除應考量行為人所犯數罪反應出之人格
    特性，並應權衡審酌行為人之責任與整體刑法目的及相關刑
    事政策，在量刑權之法律拘束性原則下，採取限制加重原則
    ，資為量刑裁量權之外部界限，並應受比例原則、平等原則
    、禁止重複評價原則等內部界限之支配，使以輕重得宜，罰
    當其責，兼顧刑罰衡平原則，俾符合法律授與裁量權之目的
    ，以區別數罪併罰與單純數罪之不同。
  ⒉查，被告辛○○、被告午○○所犯如附表二編號1 至31所示
    犯行，分別經本院宣告如附表二編號1 至31「宣告刑」欄所
    示之刑，符合刑法第51條第5 款、第7 款定執行刑之規定，
    本院審酌被告辛○○、被告午○○所犯如附表二編號1 至31
    所示犯行，被害人雖不相同，惟其犯罪時間集中在107 年6
    月3 日至同年8 月12日間，且犯罪態樣、手段、動機均屬相
    同，於併合處罰時其責任非難重複程度甚高，如以實質累加
    之方式定應執行刑，其刑度將超過其行為之不法內涵，有違
    罪責相當性原則，復考量因生命有限，刑罰對被告造成之痛
    苦程度，係隨刑度增加而生加乘效果，而非以等比方式增加
    ，是以隨罪數增加遞減其刑罰之方式，當足以評價被告行為
    之不法性之法理（即多數犯罪責任遞減原則），爰依前揭規
    定，分別定其應執行之刑如本判決主文欄所示，併均就併科
    罰金部分諭知如易服勞役之折算標準，以示懲儆。
  本院未予宣告強制工作之理由：
  ⒈按想像競合犯係一行為觸犯數罪名，為避免對同一行為過度
    及重複評價，刑法第55條前段規定「從一重處斷」，而刑法
    第33條及第35條僅就刑罰之主刑，定有輕重比較標準，因此
    上揭「從一重處斷」，僅限於「主刑」，法院應於較重罪名
    之法定刑度內，量處適當刑罰。至於輕罪罪名所規定之沒收
    及保安處分，因非屬「主刑」，故與刑法第55條從一重處斷
    之規定無關，自得一併宣告。又組織犯罪防制條例所規定之
    強制工作，性質上原係對於有犯罪習慣，或因遊蕩、懶惰成
    習而犯罪者，所為之處置，修正後該條例既排除常習性要件
    ，從而，本於法律合憲性解釋原則，依司法院釋字第471 號
    關於行為人有無預防矯治其社會危險性之必要，及比例原則
    等與解釋意旨不相衝突之解釋方法，為目的性限縮，對犯該
    條例第3 條第1 項之參與犯罪組織罪者，應視其行為之嚴重
    性、表現之危險性、對於未來行為之期待性，以及所採措施
    與預防矯治目的所需程度，於有預防矯治其社會危險性之必
    要，且於符合比例原則之範圍內，由法院依該條例第3 條第
    3 項規定，一併宣告刑前強制工作（最高法院108 年度台上
    大字第2306號裁定意旨參照）。
  2.經查，就被告辛○○、被告午○○為附表二編號2 所示參與
    犯罪組織、恐嚇取財及洗錢之犯行，經本院依刑法第55條前
    段規定，從一重之洗錢罪處斷，已如前述。本院審酌被告辛
    ○○在本案恐嚇取財犯罪組織是擔任指示車手提領被害人匯
    入之款項，並向車手收取款項後上繳予本案恐嚇取財犯罪組
    織其他成員，被告午○○則是受被告辛○○之指示持人頭帳
    戶之提款卡提領款項，或轉而指示被告Ｄ○○、少年黃○倫
    、被告未○○提領款項，向其等收齊款項後交予被告辛○○
    ，被告辛○○、被告午○○於本案恐嚇取財犯罪組織尚非屬
    核心首腦或舉足輕重之人物，且本案參與期間短暫，涉入程
    度非深，犯罪情節及惡性非屬重大，較諸策畫、籌組本案詐
    欺集團或直接對被害人實施詐術之其他成員，其行為嚴重性
    及表現危險性非鉅；並酌以被告辛○○、被告午○○犯後已
    坦承犯行而知所悔悟，又尚無證據顯示被告辛○○、被告午
    ○○先前已曾加入詐欺集團，難認為被告辛○○、被告午○
    ○有遊蕩、懶惰成習而犯罪之情況，而被告辛○○、被告午
    ○○之年紀尚輕，本次誤入歧途，犯罪所得亦非甚鉅，經此
    偵審程序、本院就被告辛○○、被告午○○首次犯行量處罪
    刑，透國刑罰之執行，應已足以對其產生策勵之影響，並促
    其心生警惕，嚇阻再犯，對於未來正向行為仍有可期待性，
    尚未達必予強制工作否則無從矯正之特別程度，如此亦符合
    比例原則，爰不對被告辛○○、被告午○○宣告強制工作。
  緩刑宣告：
  ⒈按受2 年以下有期徒刑、拘役或罰金之宣告，而有未曾因故
    意犯罪受有期徒刑以上刑之宣告之情形者，認以暫不執行為
    適當者，得宣告2 年以上5 年以下之緩刑，其期間自裁判確
    定之日起算，刑法第74條第1 項第1 款定有明文。次按緩刑
    宣告，得斟酌情形，命犯罪行為人向公庫支付一定之金額；
    預防再犯所為之必要命令，刑法第74條第2 項第4 款、第8
    款亦定有明文。
  ⒉查被告寅○○、被告Ｄ○○、被告卯○○及被告丙○○前未
    曾因故意犯罪受有期徒刑以上刑之宣告，有渠等之臺灣高等
    法院被告前案紀錄表在卷足參，茲念其等年紀尚輕，因一時
    失慮觸法，犯後已坦承犯行，非不知悔悟，且於本院審理中
    ，分別與附表二編號12、19、20、30所示之被害人成立和解
    ，且均已給付完成等情，有本院和解筆錄及匯款資料在卷可
    稽（見訴二字第323 至333 頁、第451 至463 頁），堪認被
    告犯後已認真致力彌補其所造成之損害，而可認有真心悔過
    ，又考量被告寅○○、被告卯○○及被告丙○○目前亦有正
    常、穩定之工作（見訴二卷第448 頁），足認尚有積極進取
    之心，如令其入監服刑，驟然中斷其工作，對其重返社會之
    適應，未必有所助益，是本院審酌上情，為助其改過自新，
    早日回歸正當之社會生活，認上開所宣告之刑以暫不執行為
    適當，爰均依刑法第74條第1 項第1 款之規定，宣告緩刑2
    年。又考量被告寅○○、被告Ｄ○○、被告卯○○及被告丙
    ○○守法觀念顯有不足，為確保其等能記取教訓，並導正偏
    差行為，避免再犯，本院認除前開緩刑宣告外，另有課予其
    一定負擔之必要，爰併依刑法第74條第2 項第4 款及第8 款
    之規定，諭知被告Ｄ○○應於本案判決確定日起1 年內，向
    公庫支付3 萬元及接受法治教育4 場次，被告寅○○應於本
    案判決確定日起1 年內，接受法治教育3 場次，被告卯○○
    、被告丙○○應於本案判決確定日起1 年內，接受法治教育
    2 場次，均同時依刑法第93條第1 項第2 款規定，併為緩刑
    期間付保護管束之諭知，俾由執行機關能予適當督促，以觀
    後效。另依刑法第75條之1 第1 項第4 款之規定，被告受緩
    刑之宣告，而違反本件依刑法第74條第2 項第4 款及第8 款
    所定負擔，情節重大，足認原宣告之緩刑難收預期效果，而
    有執行刑罰之必要者，得予撤銷緩刑之宣告，併此敘明。
  ⒊至被告辛○○於前案執行完畢後5 年內再犯本案犯行，業如
    前述；被告午○○前因幫助恐嚇取財，經臺灣橋頭地方法院
    以108 年度簡字第2707號判決判處有期徒刑3 月確定，於10
    9 年5 月20日易科罰金執行完畢，均不符合刑法第74條第1
    項緩刑之要件，故均不諭知緩刑，附此說明。
三、沒收之宣告：
  ㈠犯罪所得部分：
  ⒈按犯罪所得，屬於犯罪行為人者，沒收之，於全部或一部不
    能沒收或不宜執行沒收時，追徵其價額；按宣告前2 條之沒
    收或追徵，有過苛之虞者，得不宣告或酌減之，刑法第38條
    之1 第1 項前段、第3 項、第38條之2 第2 項分別定有明文
    。且犯罪所得之沒收或追徵，在於剝奪犯罪行為人之實際犯
    罪所得，使其不能坐享犯罪之成果，以杜絕犯罪誘因，性質
    上屬類似不當得利之衡平措施。苟無犯罪所得，自不生利得
    剝奪之問題。2 人以上共同犯罪，關於犯罪所得之沒收或追
    徵，倘個別成員並無犯罪所得，且與其他成員對於所得亦無
    事實上之共同處分權時，即無「利得」可資剝奪，故共同正
    犯所得之沒收或追徵，應就各人所分得者為之。又所謂各人
    「所分得」之數，係指各人「對犯罪所得有事實上之處分權
    限」者而言。各共同正犯有無犯罪所得、所得多寡，事實審
    法院應視具體個案之實際情形，綜合卷證資料及調查結果，
    依自由證明程序釋明其合理之依據而為認定（最高法院107
    年度台上字第2491號判決意旨參照）。
  ⒉經查，各被告之犯罪所得分述如下：
  ⑴被告辛○○、午○○部分：
    被告辛○○於警詢及偵查中陳稱：一天提領的金額伊跟午○
    ○各抽取5 ％傭金，其他都交給上游等語（見警一卷第5 頁
    ，偵三卷第38頁）；被告午○○於本院審理時亦陳稱：可獲
    取1 至5 ％不等之報酬等語（見訴二卷第215 頁），互核被
    告辛○○及被告午○○上開供述，被告辛○○供稱其與被告
    午○○之傭金係車手提領款項之5 ％乙節應堪採信。是以，
    被告辛○○、被告午○○之報酬同以車手提領款項金額之5
    ％計算，依此計算，被告辛○○、被告午○○本案各次犯行
    之犯罪所得分別如附表二編號1 至31「犯罪所得」欄所示，
    被告辛○○、被告午○○已與附表二編號12、19、20、30所
    示之被害人達成和解，被告辛○○、被告午○○均分別實際
    賠付其等2,000 元、1 萬2,500 元、2,500 元、3,500 元，
    其賠償金額已高於被告辛○○、被告午○○如附表二編號12
    、19、20、30「犯罪所得」欄之金額，已達沒收制度剝奪被
    告犯罪所得之立法目的，倘再予宣告沒收或追徵其犯罪所得
    ，可能導致過量剝奪之風險，實有過苛之虞，是衡酌上開刑
    法第38條之2 第2 項之規定，認被告辛○○、被告午○○就
    附表二編號12、19、20、30所示之犯罪所得均無庸宣告沒收
    。至附表二編號1 至11、13至18、21至29、31所示之犯罪所
    得，雖未扣案，仍應依刑法第38條之1 第1 項前段規定，分
    別附隨於被告辛○○、被告午○○各次罪刑項下諭知沒收，
    並依同條第3 項規定，於全部或一部不能沒收或不宜執行沒
    收時，追徵其價額。
  ⑵被告寅○○部分：
    被告午○○是以1 萬元向被告寅○○收購Ｄ○○之本案帳戶
    乙節，業經認定如前，被告Ｄ○○於警詢及本院審理時均供
    稱：寅○○是以4,000 元向其收購本案永豐銀行帳戶等語（
    見警一卷第342 頁，訴一卷第428 頁）；被告午○○於本院
    審理時亦證稱：後來寅○○有還伊2 、3000元等語（見訴二
    卷第159 頁），以有利被告寅○○之認定，被告寅○○之犯
    罪所得應為3,000 元【計算式：1 萬元－4,000 元－3,000
    元＝3,000 元】，而其行為後已賠償被害人Ｂ○○3,000 元
    ，並於110 年4 月28日給付完畢，有郵政跨行匯款申請書在
    卷足憑（見訴二卷第451 頁），已達澈底剝奪犯罪所得之修
    法目的，若再宣告沒收，有過苛之虞，爰依刑法第38條之2
    第2 項之規定，不予宣告沒收。
  ⑶被告Ｄ○○部分：
    被告Ｄ○○因交付其永豐銀行帳戶獲有4,000 元之報酬乙節
    ，業如前述，至被告Ｄ○○雖有提領附表二編號14所示被害
    人匯入之款項，惟被告Ｄ○○陳稱：伊領出來的錢已全數交
    給午○○等語（見訴一卷第428 頁），核與被告午○○於本
    院審理中所述相符（見訴一卷第231 頁），足見被告Ｄ○○
    就本案犯行之犯罪所得為4,000 元，而其行為後，已賠償被
    害人Ｂ○○3,000 元，並於110 年4 月26日給付完畢，有轉
    帳資料在卷足憑（見訴二卷第463 頁），則被告Ｄ○○尚保
    有1,000 元之犯罪所得，為達澈底剝奪犯罪所得之修法目的
    ，就此1,000 元宣告沒收，並諭知於全部或一部不能沒收或
    不宜執行沒收時，追徵其價額。
  ⑷被告卯○○部分：
    被告卯○○於本院警詢及本院審理中陳稱：伊將本案合作金
    庫銀行帳戶交給對方，並收受對方交付之6,000 元等語（見
    警二卷第430 頁，審訴卷第159 頁），足見被告卯○○本案
    犯行之犯罪所得為6,000 元，而其行為後，已賠償被害人Ｂ
    ○○3,000 元，並於110 年4 月21日給付完畢，有自動櫃員
    機交易明細表在卷足憑（見訴二卷第457 頁），則被告卯○
    ○尚保有3,000 元之犯罪所得，為達澈底剝奪犯罪所得之修
    法目的，就此3,000 元宣告沒收，並諭知於全部或一部不能
    沒收或不宜執行沒收時，追徵其價額。
  ⑸被告丙○○部分：
    被告丙○○於警詢時供稱：行動電話門號0000000000號伊是
    以3,000 元賣給他人等語（見警二卷第648 頁），足見被告
    丙○○就本案犯行之犯罪所得為3,000 元，未據扣案，原應
    依刑法第38條之1 第1 項前段、第3 項宣告沒收，並於全部
    或一部不能沒收或不宜執行沒收時，追徵其價額，然被告丙
    ○○於行為後已賠償本案被害人共計1 萬2,000 元，有被告
    丙○○之存摺封面及內頁影本在卷足憑（見訴二卷第453 至
    455 頁），其賠償被害人之金額已超過其實際不法所得，達
    澈底剝奪犯罪所得之修法目的，若再宣告沒收，有過苛之虞
    ，爰依刑法第38條之2 第2 項之規定，不予宣告沒收。
  ⒊又揆諸前開實務見解，共同犯罪，其所得之沒收，應就各人
    分得之數為之，亦即依各共犯實際犯罪利得分別宣告沒收。
    而洗錢防制法第18條前段規定「犯第14條之罪，其所移轉、
    變更、掩飾、隱匿、收受、取得、持有、使用之財物或財產
    上利益，沒收之。」依刑法施行法第10條之3 規定可知，洗
    錢防制法關於沒收之規定應優先於刑法相關規定予以適用，
    亦即就洗錢行為標的之財物或財產上利益，均應依洗錢防制
    法第18條規定沒收之。衡以，洗錢行為標的之財物或財產上
    利益係供洗錢所用之物，為洗錢犯罪構成要件事實前提，乃
    一般洗錢罪之關聯客體，惟上開條文雖採義務沒收主義，卻
    未特別規定「不問屬於犯罪行為人與否，沒收之」，致該洗
    錢行為之標的是否限於行為人所有者始得宣告沒收，有所疑
    義，於此情形自應回歸適用原則性之規範，即參諸刑法第38
    條第2 項前段規定，仍以屬於行為人所有者為限，始應予沒
    收。被告午○○所提領或其收得被告Ｄ○○、被告未○○、
    少年黃○倫提領之款項後，除其中5 ％由其自己取得外，餘
    款均交給被告辛○○，被告辛○○於收受被告午○○交付之
    款項後，亦抽取5 ％為其報酬外，餘款均已上繳予「兄阿」
    一節，業如前述，是該等上繳「兄阿」之款項均非被告辛○
    ○、被告午○○所取得，又不在其等實際掌控中，故被告辛
    ○○、被告午○○對該等款項皆無所有權或事實上之處分權
    ，自無從適用洗錢防制法之特別沒收規定，沒收前開款項，
    附此敘明。
  ㈡犯罪所用之物部分：
  ⒈按供犯罪所用之物，屬於犯罪行為人者，得沒收之，刑法第
    38條第2 項前段定有明文。
  ⒉經查，被告辛○○於偵查中供稱：扣案之物品，除了提款卡
    是被告午○○收給伊，及工作手機是「兄阿」交給伊外，其
    他物品都是伊給被告午○○，被告午○○說要用網路查改提
    款卡密碼，所以才會跟伊要筆電上網查提款卡的使用狀況等
    語（見偵三卷第96頁），復於本院審理中供稱：附表三所示
    之物，除了背包外，都是伊交給被告午○○等語（見訴一卷
    第231 頁）；被告午○○於警詢時供稱：伊都是用工作手機
    跟被告辛○○聯絡，工作手機後來交給黃○倫，已在黃○倫
    被逮捕時一併扣押等語（見警一卷第63頁），復於本院審理
    時供稱：附表三編號2 至5 所示之物是被告辛○○交給伊的
    ，其中編號2 至4 係用來測試本案收到的帳戶提款卡等語（
    見訴二卷第506 至507 頁），堪認附表三編號2 至5 所示之
    物，被告辛○○已將所有權移轉給被告午○○，被告午○○
    於共犯黃○倫遭查獲前，有使用附表三編號2 至4 所示物品
    測試本案收取之帳戶是否能正常使用，爰分別於被告午○○
    所犯如附表二編號1 至16所示洗錢罪刑項下宣告沒收。又附
    表三編號5 所示之行動電話是被告丙○○於申辦（107 年6
    月11日）後交付給本案恐嚇取財犯罪組織成員，再由被告辛
    ○○交給被告午○○用來與被告辛○○聯繫，或由被告午○
    ○交給黃○倫供聯繫本案犯行使用，爰分別於被告午○○所
    犯如附表二編號4 至16所示洗錢罪刑項下宣告沒收。
  ⒊另扣案如附表三編號8 、15、16所示Ｄ○○永豐銀行帳戶存
    簿及提款卡、編號13所示卯○○合作金庫銀行帳戶提款卡，
    被告Ｄ○○、被告卯○○既已交付被告午○○供作本案恐嚇
    取財使用，顯已移轉所有權，爰分別於被告午○○所犯如附
    表二編號12至16所示一般洗錢罪刑項下宣告沒收。
  ㈢至扣案如附表三編號1 所示之背包1 只，係被告午○○所有
    ，且於為本案犯行時所用乙節，雖據被告午○○供述在卷（
    見訴一卷第232 頁），惟性質上屬日常生活用品，尚難認係
    刑法第38條第2 項所稱「供犯罪所用之物」；另扣案如附表
    三編號6 、18所示之行動電話各1 支，雖分屬黃○倫、被告
    午○○所有，惟經黃○倫、被告午○○供稱與本案犯行無關
    （見偵二卷第73頁，訴二卷第217 頁），且卷內亦無證據顯
    示該等物品與黃○倫、被告午○○本案犯行有關；又附表三
    編號7 、9 至12、14、17所示之物，無積極證據證明與本案
    犯罪有關，爰不於本案宣告沒收。
  ㈣末依修正後刑法第40條之2 第1 項之規定，上開宣告沒收之
    物，併執行之。
四、不另為無罪諭知部分；
  ㈠公訴意旨另認：被告寅○○參與上開犯罪事實欄㈠、㈡所
    示部分犯行，尚涉犯組織犯罪防制條例第3 條第1 項後段之
    參與組織罪嫌等語。
  ㈡按犯罪事實應依證據認定之，無證據不得認定犯罪事實，又
    不能證明被告犯罪者，應諭知無罪之判決，刑事訴訟法第15
    4 條第2 項及第301 條第1 項分別定有明文。其次，刑事訴
    訟法上所謂認定犯罪事實之證據，係指足以認定被告確有犯
    罪行為之積極證據而言；如未能發現相當證據或證據不足以
    證明，自不能以推測或擬制之方法，以為裁判基礎（最高法
    院29年上字第3105號、40年台上字第86號判決意旨參照）。
    再者，檢察官就被告犯罪事實，應負舉證責任，並指出證明
    之方法，刑事訴訟法第161 條第1 項定有明文。因此，檢察
    官對於起訴之犯罪事實，應負提出證據及說服之實質舉證責
    任。倘其所提出之證據，不足為被告有罪之積極證明，或其
    指出證明之方法，無從說服法院以形成被告有罪之心證，基
    於無罪推定之原則，自應為被告無罪判決之諭知（最高法院
    92年台上字第128 號判決意旨參照）。
  ㈢按組織犯罪防制條例第2 條規定：「本條例所稱犯罪組織，
    指三人以上，以實施強暴、脅迫、詐術、恐嚇為手段或最重
    本刑逾五年有期徒刑之刑之罪，所組成具有持續性或牟利性
    之有結構性組織。前項有結構性組織，指非為立即實施犯罪
    而隨意組成，不以具有名稱、規約、儀式、固定處所、成員
    持續參與或分工明確為必要。」另該條例第3 條第1 項後段
    所稱「參與犯罪組織」，則係指行為人加入以實施特定犯罪
    為目的所組成之有結構性組織，並成為該組織成員而言。且
    既曰參與，自須行為人主觀上有成為該組織成員之認識與意
    欲，客觀上並有受他人邀約等方式而加入之行為，始足當之
    。倘欠缺加入成為組織成員之認識與意欲，僅單純與該組織
    成員共同實行犯罪或提供部分助力，則至多祇能依其所參與
    實行或提供助力之罪名，論以共同正犯或幫助犯，要無評價
    為參與犯罪組織之餘地（最高法院110 年度台上字第1670號
    判決意旨可參）。
  ㈣而本案，被告寅○○知悉被告午○○係恐嚇取財犯罪組織成
    員，猶將被告Ｄ○○之永豐銀行帳戶販售予被告午○○，被
    告寅○○所為僅為他人恐嚇取財犯行提供助力，依卷內資料
    ，並無積極證據證明被告寅○○有以自己實施恐嚇取財犯罪
    之意思，或與他人為恐嚇取財犯罪之犯意聯絡，或有直接參
    與恐嚇取財犯罪構成要件行為分擔等情事，已難認其有加入
    該犯罪組織之意欲，且卷內並無其他積極證據證明被告寅○
    ○對被告午○○所屬本案恐嚇取財犯罪組織之內涵等節有直
    接明確的認識，被告寅○○自無從加入其所未明確認識之犯
    罪組織，遑論成為其中一員。
  ㈣是以，公訴意旨認被告寅○○涉嫌此部分犯行所憑之證據，
    尚未達於通常一般之人均不致有所懷疑，而得確信其為真實
    之程度，尚有合理懷疑存在，本院無從形成被告確有此部分
    犯行之確切心證，此部分本應為無罪之諭知，惟此部分倘成
    立犯罪，與被告寅○○上開所示之幫助恐嚇取財、幫助洗錢
    犯行，有想像競合之裁判上一罪關係，爰不另為無罪之諭知
    。
據上論斷，應依刑事訴訟法第299 條第1 項前段、第300 條，組
織犯罪防制條例第3 條第1 項後段、第8 條第1 項後段，洗錢防
制法第2 條第2 款、第14條第1 項、第16條第2 項，刑法第11條
前段、第28條、第30條1 項、第2 項、第346 條第1 項、第55條
、第47條第1 項、第41條第1 項前段、第42條第3 項、第51條第
5 款、第74條第1 項第1 款、第2 項第4 款、第8 款、第93條第
1 項第2 款、第38條第2 項前段、第38條之1 第1 項前段、第3
項、第40條之2 第1 項，判決如主文。
本案經檢察官Ｋ○○提起公訴，檢察官陳宗吟到庭執行職務。
中    華    民    國   110    年    9     月    22    日
                  刑事第十庭    審判長法  官  陳銘珠
 
                                      法  官  呂俊杰
 
                                      法  官  吳俞玲
以上正本證明與原本無異。
如不服本判決應於收受判決後20日內向本院提出上訴書狀，並應
敘述具體理由。其未敘述上訴理由者，應於上訴期間屆滿後20日
內向本院補提理由書（均須按他造當事人之人數附繕本）「切勿
逕送上級法院」。
中    華    民    國   110    年    9     月    22    日
                                      書記官  張傑琦
附錄本判決論罪科刑法條：
《中華民國刑法第346 條第1 項》
意圖為自己或第三人不法之所有，以恐嚇使人將本人或第三人之
物交付者，處 6 月以上 5 年以下有期徒刑，得併科 3 萬元以
下罰金。
《組織犯罪防制條例第3 條第1 項》
發起、主持、操縱或指揮犯罪組織者，處3 年以上10年以下有期
徒刑，得併科新臺幣1 億元以下罰金；參與者，處6 月以上5 年
以下有期徒刑，得併科新臺幣1 千萬元以下罰金。但參與情節輕
微者，得減輕或免除其刑。
《洗錢防制法第2 條》
本法所稱洗錢，指下列行為：
一、意圖掩飾或隱匿特定犯罪所得來源，或使他人逃避刑事追訴
    ，而移轉或變更特定犯罪所得。
二、掩飾或隱匿特定犯罪所得之本質、來源、去向、所在、所有
    權、處分權或其他權益者。
三、收受、持有或使用他人之特定犯罪所得。
《洗錢防制法第14條第1 項》
有第2 條各款所列洗錢行為者，處7 年以下有期徒刑，併科新臺
幣5 百萬元以下罰金。
附表一：
┌─┬─────┬────┬─────┬────────┬───────┐
│編│交付帳戶者│交付時間│交付地點  │交付帳戶        │收購帳戶者    │
│號│          │（民國）│          │                │              │
├─┼─────┼────┼─────┼────────┼───────┤
│1 │楊霽峵    │107 年6 │高雄市六合│高雄銀行三民分行│午○○        │
│  │          │月7 日  │路之湯姆熊│帳號000000000000│              │
│  │          │        │遊戲場    │號帳戶          │              │
├─┼─────┼────┼─────┼────────┼───────┤
│2 │Ｄ○○    │107 年6 │高雄市前金│永豐商業銀行帳號│午○○透過施俊│
│  │          │月間某日│區河東路某│00000000000000號│旭向Ｄ○○收購│
│  │          │時許    │統一超商  │帳戶            │              │
├─┼─────┼────┼─────┼────────┼───────┤
│3 │卯○○    │107 年7 │高雄市三民│合作金庫銀行憲德│由未○○向洪明│
│  │          │月20日至│區正義路平│分行帳號00000000│輝收購後交予夏│
│  │          │26日間某│交道      │38959號帳戶     │楷傑          │
│  │          │時許    │          │                │              │
├─┼─────┼────┼─────┼────────┼───────┤
│4 │林伯恩    │107年6月│高雄市苓雅│中國信託商業銀行│午○○        │
│  │          │間某日時│區正義路某│帳號000000000000│              │
│  │          │許      │統一超商  │號帳戶          │              │
└─┴─────┴────┴─────┴────────┴───────┘
附表二：
┌─┬────┬───┬───┬────┬─────┬───────────┬───────┐
│編│參與之本│被害人│接到恐│匯款時間│取款人    │證據資料              │辛○○、午○○│
│號│案被告  │      │嚇電話├────┼─────┤                      │之犯罪所得    │
│  │        │      │時間  │匯款金額│取款時間、│                      │（即提領金額之│
│  │        │      │（民國├────┤地點、金額│                      │5 ％，採有利被│
│  │        │      │）    │匯入帳戶│          │                      │告之計算方式，│
│  │        │      │      │        │          │                      │小數點以下無條│
│  │        │      │      │        │          │                      │件捨去）      │
├─┼────┼───┼───┼────┼─────┼───────────┼───────┤
│1 │辛○○、│李清鴻│107 年│107 年6 │午○○    │⒈李清鴻警詢之證述（警│各650 元      │
│  │午○○  │      │6 月7 │月7 日18├─────┤  一卷第217 至218 頁）│（計算式：1 萬│
│  │        │      │日16時│時14分許│107 年6 月│⒉李清鴻申辦之合作金庫│3,010 元×5 ％│
│  │        │      │許    ├────┤7 日18時25│  銀行帳戶基本資料、該│＝650.5元）   │
│  │        │      │      │1 萬3,01│分至27分許│  帳戶封面及內頁交易明│              │
│  │        │      │      │0 元    │，在臺中市│  細各1 份（警一卷第22│              │
│  │        │      │      ├────┤沙鹿區北勢│  1 至225 頁）        │              │
│  │        │      │      │楊霽峵高│東路263 號│                      │              │
│  │        │      │      │雄銀行帳│全家超商沙│                      │              │
│  │        │      │      │戶      │鹿弘光店自│                      │              │
├─┼────┼───┼───┼────┤動櫃員機提├───────────┼───────┤
│2 │辛○○、│Ａ○○│107 年│107 年6 │領2 萬、2 │⒈Ａ○○警詢之證述（警│各1,500元     │
│  │午○○  │（以其│6 月7 │月7 日18│萬、2 萬（│  一卷第229 至231 頁）│（計算式：3 萬│
│  │        │女兒陳│日12時│時16分許│均另產生5 │⒉陳音慈申辦之郵局帳戶│元×5 ％＝1,50│
│  │        │音慈帳│許    ├────┤元手續費；│  客戶基本資料1 份（警│0 元）        │
│  │        │戶匯款│      │3 萬元  │僅其中4 萬│  一卷第233 頁）      │              │
│  │        │）    │      ├────┤3,10元為本│                      │              │
│  │        │      │      │楊霽峵高│案審理範圍│                      │              │
│  │        │      │      │雄銀行帳│）。      │                      │              │
│  │        │      │      │戶      │          │                      │              │
├─┼────┼───┼───┼────┼─────┼───────────┼───────┤
│3 │辛○○、│己○○│107 年│107 年6 │午○○    │⒈己○○警詢之證述（警│各750 元      │
│  │午○○  │      │6 月8 │月8 日10├─────┤  一卷第239 至241 頁）│（計算式：1 萬│
│  │        │      │日10時│時41分許│107 年6 月│⒉己○○申辦之臺灣銀行│5,000 元×5 ％│
│  │        │      │22分許├────┤8 日11時5 │  個人戶基本資料1 份（│＝750 元）    │
│  │        │      │      │1 萬5,01│分許在高雄│  警一卷第243 頁）    │              │
│  │        │      │      │1 元    │市楠梓區後│⒊中華郵政股份有限公司│              │
│  │        │      │      ├────┤昌路128 號│  109 年7 月14日儲字第│              │
│  │        │      │      │楊霽峵高│高雄後勁郵│  0000000000號函1 份（│              │
│  │        │      │      │雄銀行帳│局自動櫃員│  訴一卷第185 頁）    │              │
│  │        │      │      │戶      │機提領1 萬│                      │              │
│  │        │      │      │        │5,000 元（│                      │              │
│  │        │      │      │        │另產生5 元│                      │              │
│  │        │      │      │        │手續費）。│                      │              │
├─┼────┼───┼───┼────┼─────┼───────────┼───────┤
│4 │辛○○、│黃○○│107 年│107 年6 │午○○    │⒈黃○○警詢之證述（警│各400 元      │
│  │午○○  │      │6 月23│月23日13├─────┤  一卷第247 至249 頁）│（計算式：8,00│
│  │        │      │日12時│時8 分許│107 年6 月│⒉黃○○申辦之聯邦商業│0 元×5 ％＝40│
│  │        │      │30分許├────┤23日14時56│  銀行帳戶基本資料1 份│0 元）        │
│  │        │      │      │8,000元 │分至15時11│  （警一卷第251 頁）  │              │
│  │        │      │      ├────┤分，在高雄│⒊中國信託商業銀行股份│              │
│  │        │      │      │楊霽峵高│市三民區正│  有限公司109 年7 月6 │              │
│  │        │      │      │雄銀行帳│義路337 號│  日中信銀字第00000000│              │
│  │        │      │      │戶      │統一超商寶│  0000000 號函所附自動│              │
│  │        │      │      │        │民店自動櫃│  櫃員機據點1 份（見訴│              │
│  │        │      │      │        │員機提領2 │  一卷第179 至181 頁）│              │
├─┼────┼───┼───┼────┤萬、1 萬6,├───────────┼───────┤
│5 │辛○○、│亥○○│107 年│107 年6 │000 元（均│⒈亥○○警詢之證述（警│各1,400元     │
│  │午○○  │之鄰居│6 月23│月23日14│另產生5 元│  一卷第255 至257 頁）│（計算式：2 萬│
│  │        │（由張│日14時│時56分  │手續費）  │⒉亥○○申辦之郵局帳戶│8,000 元×5 ％│
│  │        │嘉薰代│56分前├────┤          │  客戶基本資料1 份（警│＝1,400 元）  │
│  │        │為匯款│某時許│2 萬8,01│          │  一卷第259 頁）      │【註：午○○共│
│  │        │）    │      │0 元    │          │⒊中國信託商業銀行股份│提領3 萬6,000 │
│  │        │      │      ├────┤          │  有限公司109 年7 月6 │元，扣除被害人│
│  │        │      │      │楊霽峵高│          │  日中信銀字第00000000│黃○○之8,000 │
│  │        │      │      │雄銀行帳│          │  0000000 號函所附自動│元後，被害人張│
│  │        │      │      │戶      │          │  櫃員機據點1 份（見訴│嘉薰部分應僅提│
│  │        │      │      │        │          │  一卷第179 至181 頁）│領2 萬8,000 元│
│  │        │      │      │        │          │                      │】            │
├─┼────┼───┼───┼────┼─────┼───────────┼───────┤
│6 │辛○○、│Ｉ○○│107 年│107 年6 │午○○    │⒈Ｉ○○警詢之證述（警│各600 元      │
│  │午○○  │      │6 月25│月25日15├─────┤  一卷第265 至267 頁）│（計算式：1 萬│
│  │        │      │日14時│時57分許│107 年6 月│⒉Ｉ○○申辦之萬泰銀行│2,000 元×5 ％│
│  │        │      │許    ├────┤25日16時4 │  帳戶基本資料1 份（警│＝600 元）    │
│  │        │      │      │1 萬2,01│分許，在高│  一卷第269 頁）      │              │
│  │        │      │      │5 元    │雄市楠梓區│                      │              │
│  │        │      │      ├────┤後昌路131 │                      │              │
│  │        │      │      │楊霽峵高│號全家超商│                      │              │
│  │        │      │      │雄銀行帳│自動櫃員機│                      │              │
│  │        │      │      │戶      │提領1 萬2,│                      │              │
│  │        │      │      │        │000 元。（│                      │              │
│  │        │      │      │        │另產生5 元│                      │              │
│  │        │      │      │        │手續費；起│                      │              │
│  │        │      │      │        │訴書領款地│                      │              │
│  │        │      │      │        │點誤載為楠│                      │              │
│  │        │      │      │        │梓區後昌路│                      │              │
│  │        │      │      │        │128 號，應│                      │              │
│  │        │      │      │        │予更正）  │                      │              │
├─┼────┼───┼───┼────┼─────┼───────────┼───────┤
│7 │辛○○、│酉○○│107 年│107 年6 │午○○    │⒈酉○○警詢之證述（警│各550 元      │
│  │午○○  │      │6 月27│月27日13├─────┤  一卷第273 至274 頁）│（計算式：1 萬│
│  │        │      │日12時│時31分許│107 年6 月│⒉酉○○申辦之臺灣新光│1,016 元×5 ％│
│  │        │      │43分許├────┤27日14時31│  商業銀行帳戶基本資料│＝550.8 元）  │
│  │        │      │      │1 萬1,01│分至32分許│  、存摺封面及內頁1 份│              │
│  │        │      │      │6 元    │，在臺南市│  （警一卷第275 頁，警│              │
│  │        │      │      ├────┤南區光明里│  三卷第31至33頁）    │              │
│  │        │      │      │楊霽峵高│新興路6 鄰│⒊酉○○提出之自動櫃員│              │
│  │        │      │      │雄銀行帳│529 、531 │  機交易明細、手機簡訊│              │
│  │        │      │      │戶      │號1 樓統一│  翻拍照片各1 張（警一│              │
│  │        │      │      │        │超商新興店│  卷第31頁、第35頁）  │              │
│  │        │      │      │        │自動櫃員機│⒋內政部警政署反詐騙案│              │
│  │        │      │      │        │接續提領2 │  件紀錄表1 份（警三卷│              │
│  │        │      │      │        │萬、2,000 │  第43頁）            │              │
│  │        │      │      │        │元（均另產│⒌新北市政府警察局蘆洲│              │
│  │        │      │      │        │生5 元手續│  分局八里分駐所受理詐│              │
│  │        │      │      │        │費）。    │  騙帳戶通報警示簡便格│              │
│  │        │      │      │        │          │  式表1 份（警三卷第45│              │
│  │        │      │      │        │          │  頁）                │              │
│  │        │      │      │        │          │⒍中國信託商業銀行股份│              │
│  │        │      │      │        │          │  有限公司109 年8 月24│              │
│  │        │      │      │        │          │  中信銀字第0000000092│              │
│  │        │      │      │        │          │  0864號函1 份（訴一卷│              │
│  │        │      │      │        │          │  第457 頁、第463 頁）│              │
│  │        │      │      │        │          │⒎聯邦商業銀行業務管理│              │
│  │        │      │      │        │          │  部存匯集中作業科109 │              │
│  │        │      │      │        │          │  年7 月7 日聯業管（集│              │
│  │        │      │      │        │          │  ）字第10910335704 號│              │
│  │        │      │      │        │          │  函（見訴一卷第183 頁│              │
│  │        │      │      │        │          │  ）                  │              │
├─┼────┼───┼───┼────┤          ├───────────┼───────┤
│8 │辛○○、│壬○○│107 年│107 年6 │          │⒈壬○○警詢之證述（警│各549 元      │
│  │午○○  │      │6 月27│月27日14│          │  一卷第279 至281 頁）│（計算式：1 萬│
│  │        │      │日13時│時1 分許│          │⒉壬○○申辦之中國信託│984 元×5 ％＝│
│  │        │      │25分許├────┤          │  銀行客戶基本資料1 份│549.2 元）    │
│  │        │      │      │1 萬1,01│          │  （警一卷第283 頁）  │【註：午○○共│
│  │        │      │      │7 元    │          │⒊壬○○提出之手機簡訊│提領2 萬2,000 │
│  │        │      │      ├────┤          │  翻拍照片1 份（警一卷│元，扣除被害人│
│  │        │      │      │楊霽峵高│          │  第289 頁）          │酉○○之1 萬1,│
│  │        │      │      │雄銀行帳│          │                      │016 元後，被害│
│  │        │      │      │戶      │          │                      │人壬○○部分應│
│  │        │      │      │        │          │                      │僅提領1 萬984 │
│  │        │      │      │        │          │                      │元】          │
├─┼────┼───┼───┼────┼─────┼───────────┼───────┤
│9 │辛○○、│子○○│107 年│107 年6 │午○○    │⒈子○○警詢之證述（警│各450 元      │
│  │午○○  │      │6 月28│月28日14├─────┤  一卷第291 至295 頁）│（計算式：9,01│
│  │        │      │日11時│時48分許│107 年6 月│⒉子○○申辦之郵局帳戶│1 元×5 ％＝45│
│  │        │      │許    ├────┤28日14時48│  客戶基本資料1 份（警│0.55元）      │
│  │        │      │      │9,011元 │分後某時許│  一卷第297 頁）      │              │
│  │        │      │      ├────┤，先以網路│⒊高雄銀行股份有限公司│              │
│  │        │      │      │楊霽峵高│ATM 匯款1 │  109 年7 月14高銀密民│              │
│  │        │      │      │雄銀行帳│萬5,000 元│  存字第1090000967號函│              │
│  │        │      │      │戶      │至左湘亭高│  1 份（訴一卷第189 至│              │
│  │        │      │      │        │雄銀行帳號│  191 頁）            │              │
│  │        │      │      │        │0000000000│⒋高雄銀行三民分行109 │              │
│  │        │      │      │        │號帳戶（嗣│  年8 月13日高銀密民存│              │
│  │        │      │      │        │再提領出交│  字第1090000099號函暨│              │
│  │        │      │      │        │給辛○○）│  所附左湘亭帳戶開戶基│              │
│  │        │      │      │        │，再接續在│  本資料及交易明細表1 │              │
│  │        │      │      │        │高雄市大寮│  份（訴一卷第407 至41│              │
│  │        │      │      │        │區仁德路  │  3 頁）              │              │
├─┼────┼───┼───┼────┤118 號1 樓├───────────┼───────┤
│10│辛○○、│宙○○│107 年│107 年6 │OK超商大寮│⒈宙○○警詢之證述（警│各1,100元     │
│  │午○○  │      │6 月28│月28日14│仁德店自動│  一卷第301 至305 頁）│（計算式：2 萬│
│  │        │      │日11時│時55分許│櫃員機提領│⒉宙○○申辦之永豐銀行│2,009 元×5 ％│
│  │        │      │許    │        │2 萬元、1 │  帳戶基本資料1 份（警│＝1100.45元） │
│  │        │      │      ├────┤萬1,000 元│  一卷第307 頁）      │              │
│  │        │      │      │2 萬2,00│（提款部分│⒊聯邦銀行109 年7 月7 │              │
│  │        │      │      │9 元    │各含5 元手│  日聯業管（集）字第10│              │
│  │        │      │      │        │續費；僅其│  000000000 號函（訴一│              │
│  │        │      │      ├────┤中3 萬8,02│  卷第183 頁）        │              │
│  │        │      │      │楊霽峵高│8 元為本案│⒋高雄銀行股份有限公司│              │
│  │        │      │      │雄銀行帳│審理範圍）│  109 年7 月14高銀密民│              │
│  │        │      │      │戶      │。        │  存字第1090000967號函│              │
│  │        │      │      │        │          │  1 份（訴一卷第189 至│              │
│  │        │      │      │        │          │  191 頁）            │              │
│  │        │      │      │        │          │⒌高雄銀行三民分行109 │              │
│  │        │      │      │        │          │  年8 月13日高銀密民存│              │
│  │        │      │      │        │          │  字第1090000099號函暨│              │
│  │        │      │      │        │          │  所附左湘亭帳戶開戶基│              │
│  │        │      │      │        │          │  本資料及交易明細表1 │              │
│  │        │      │      │        │          │  份（訴一卷第407 至41│              │
│  │        │      │      │        │          │  3 頁）              │              │
├─┼────┼───┼───┼────┤          ├───────────┼───────┤
│11│辛○○、│庚○○│107 年│107 年6 │          │⒈庚○○警詢之證述（警│各350 元      │
│  │午○○  │      │6 月28│月28日15│          │  一卷第311 至315 頁）│（計算式：7,00│
│  │        │      │日12時│時8 分許│          │⒉庚○○申辦之郵局帳戶│8 元×5 ％＝35│
│  │        │      │許    ├────┤          │  客戶基本資料1 份（警│0.4 元）      │
│  │        │      │      │7,008元 │          │  一卷第319 頁）      │              │
│  │        │      │      ├────┤          │⒊聯邦銀行109 年7 月7 │              │
│  │        │      │      │楊霽峵高│          │  日聯業管（集）字第10│              │
│  │        │      │      │雄銀行帳│          │  000000000 號函（訴一│              │
│  │        │      │      │戶      │          │  卷第183 頁）        │              │
├─┼────┼───┼───┼────┼─────┼───────────┼───────┤
│12│辛○○、│Ｂ○○│107 年│107 年7 │午○○    │⒈Ｂ○○警詢之證述（警│各1,350 元    │
│  │午○○  │（提出│7 月23│月23日15├─────┤  一卷第379 至382 頁）│（計算式：【8,│
│  │        │告訴）│日13時│時31分許│107 年7 月│⒉華南商業銀行股份有限│000 元＋1 萬9,│
│  │        │      │許    ├────┤23日16時29│  公司總行107 年11月16│010 元】×5 ％│
│  │        │      │      │8,020元 │分39秒，在│  日營清字第1070105369│＝1350.5元）  │
│  │        │      │      ├────┤高雄楠梓區│  號函暨所附Ｂ○○帳戶│【註：被告林國│
│  │        │      │      │Ｄ○○永│後昌路128 │  開戶基本資料及交易明│忠、被告午○○│
│  │        │      │      │豐商業銀│號高雄後勁│  細表1 份（警一卷第38│已分別賠償告訴│
│  │        │      │      │行帳戶  │郵局自動櫃│  3 至386 頁）        │人Ｂ○○2,000 │
│  │        │      │      │        │員機提領8,│⒊中華郵政股份有限公司│元】          │
│  │        │      │      │        │000 元（另│  107 年11月16日儲字第│              │
│  │        │      │      │        │產生5 元手│  0000000000號函暨所附│              │
│  │        │      │      │        │續費；起訴│  Ｂ○○帳戶開戶資料及│              │
│  │        │      │      │        │書領款時間│  交易明細表1 份（警一│              │
│  │        │      │      │        │誤載為同日│  卷第387 至389 頁）  │              │
│  │        │      │      │        │16時39分，│⒋中國信託商業銀行股份│              │
│  │        │      │      │        │應予更正）│  有限公司109 年8 月24│              │
│  │        │      │      │        │。        │  日中信銀字第00000000│              │
│  │        │      ├───┼────┼─────┤  0000000 號函（訴一卷│              │
│  │        │      │107 年│107 年7 │午○○    │  第457 頁）          │              │
│  │        │      │7 月26│月26日13├─────┤                      │              │
│  │        │      │日13時│時許    │107 年7 月│                      │              │
│  │        │      │前某時├────┤26日13時後│                      │              │
│  │        │      │許    │1 萬9,01│某時許在高│                      │              │
│  │        │      │      │0 元    │雄市楠梓區│                      │              │
│  │        │      │      ├────┤民族一路98│                      │              │
│  │        │      │      │卯○○合│7 號統一超│                      │              │
│  │        │      │      │作金庫銀│商重愛店自│                      │              │
│  │        │      │      │行帳戶  │動櫃員機提│                      │              │
│  │        │      │      │        │領2 萬元（│                      │              │
│  │        │      │      │        │另產生5 元│                      │              │
│  │        │      │      │        │手續費，僅│                      │              │
│  │        │      │      │        │其中1 萬9,│                      │              │
│  │        │      │      │        │010 元為本│                      │              │
│  │        │      │      │        │案審理範圍│                      │              │
│  │        │      │      │        │）。      │                      │              │
├─┼────┼───┼───┼────┼─────┼───────────┼───────┤
│13│辛○○、│申○○│107 年│107 年7 │午○○    │⒈申○○警詢之證述（警│各3,400元     │
│  │午○○  │之父（│7 月24│月25日14├─────┤  一卷第391 至393 頁）│（計算式：【2 │
│  │        │以張格│日20時│時許；同│107 年7 月│⒉新北市淡水信用合作社│萬元＋2 萬元＋│
│  │        │禎及其│許    │日14時31│25日14時7 │  107 年11月26日107 淡│2 萬元＋8,000 │
│  │        │配偶連│      │分許；同│分許，在高│  信昌字第1807號函暨所│元】×5 ％＝  │
│  │        │心怡帳│      │日14時33│雄市左營區│  附申○○帳戶開戶資料│3,400元）     │
│  │        │戶匯款│      │分許    │果峰街12巷│  及交易明細表1 份（警│              │
│  │        │）    │      ├────┤42號全家超│  一卷第395 至397 頁）│              │
│  │        │      │      │2 萬4,01│商高雄果豐│⒊連心怡申辦之郵局帳戶│              │
│  │        │      │      │0 元；2 │店自動櫃員│  客戶基本資料及交易明│              │
│  │        │      │      │萬4,011 │機接續提領│  細表1 份（警一卷第39│              │
│  │        │      │      │元；2 萬│2 萬元、2 │  9 至400 頁）        │              │
│  │        │      │      │4,012 元│萬元、2 萬│⒋台新國際商業銀行109 │              │
│  │        │      │      ├────┤元、8,000 │  年8 月5 日台新作文字│              │
│  │        │      │      │Ｄ○○永│元（均另產│  第00000000號函1 份（│              │
│  │        │      │      │豐商業銀│生5 元手續│  訴一卷第405 頁）    │              │
│  │        │      │      │行帳戶  │費）。    │                      │              │
├─┼────┼───┼───┼────┼─────┼───────────┼───────┤
│14│辛○○、│玄○○│107 年│107 年7 │Ｄ○○    │⒈玄○○警詢之證述（警│各900 元      │
│  │午○○  │（以其│7 月26│月26日11├─────┤  一卷第401 至403 頁）│（計算式：1 萬│
│  │        │友人黃│日9 時│時9 分  │107 年7 月│⒉黃見男警詢之證述（警│8,000 元】×5 │
│  │        │見男帳│40分許├────┤27日15時4 │   一卷第405 至406 頁 │％＝900 元）  │
│  │        │戶匯款│      │1 萬8,01│分許，在高│   ）                 │              │
│  │        │）    │      │0 元    │雄市岡山區│⒊黃見男提供之網路銀行│              │
│  │        │      │      ├────┤大德一路1 │  轉帳資料1 份（警一卷│              │
│  │        │      │      │Ｄ○○永│號永豐銀行│  第407 頁）          │              │
│  │        │      │      │豐商業銀│自動櫃員機│                      │              │
│  │        │      │      │行帳戶  │提領1 萬8,│                      │              │
│  │        │      │      │        │000 元（起│                      │              │
│  │        │      │      │        │訴書領款時│                      │              │
│  │        │      │      │        │間誤載為同│                      │              │
│  │        │      │      │        │日17時2 分│                      │              │
│  │        │      │      │        │許，應予更│                      │              │
│  │        │      │      │        │正）。    │                      │              │
├─┼────┼───┼───┼────┼─────┼───────────┼───────┤
│15│辛○○、│Ｊ○○│107 年│107 年8 │黃○倫    │⒈Ｊ○○警詢之證述（警│各300 元      │
│  │巳○○  │（以其│8 月1 │月1 日13├─────┤  一卷第411 至413 頁）│（計算式：6,01│
│  │        │子鍾昊│日11時│時14分許│107 年8 月│⒉鍾昊翰申辦之郵局帳戶│2 元×5 ％＝30│
│  │        │翰帳戶│35分許├────┤1 日13時43│  客戶基本資料及交易明│0.6 元）      │
│  │        │匯款）│      │6,012元 │分許，在高│  細表1 份（警一卷第  │              │
│  │        │      │      ├────┤雄市新興區│  415 至416 頁）      │              │
│  │        │      │      │Ｄ○○永│中正三路30│⒊Ｊ○○提出之手機簡訊│              │
│  │        │      │      │豐商業銀│號統一超商│  翻拍照片1 張（警一卷│              │
│  │        │      │      │行帳戶  │中義門市自│  第419 頁）          │              │
│  │        │      │      │        │動櫃員機提│                      │              │
│  │        │      │      │        │領2 萬元（│                      │              │
│  │        │      │      │        │各產生5 元│                      │              │
│  │        │      │      │        │手續費；僅│                      │              │
│  │        │      │      │        │其中6,012 │                      │              │
│  │        │      │      │        │元為本案審│                      │              │
│  │        │      │      │        │理範圍）。│                      │              │
├─┼────┼───┼───┼────┼─────┼───────────┼───────┤
│16│辛○○、│Ｆ○○│107 年│107 年7 │黃○倫    │⒈Ｆ○○警詢之證述（警│各1,000元     │
│  │午○○  │之父親│7 月26│月26日11├─────┤  二卷第441 至443 頁）│（計算式：2 萬│
│  │        │之友人│日11時│時13分  │107 年7 月│⒉中國信託商業銀行股份│10元×5 ％＝1,│
│  │        │（以蔡│13分前├────┤26日17時25│  有限公司107 年11月21│000.5元）     │
│  │        │俊男帳│某時許│2 萬10元│分及27分許│  日中信銀字第00000000│              │
│  │        │戶匯款│      │        │，在高雄市│  0000000 號函暨所附開│              │
│  │        │）    │      ├────┤楠梓區民族│  戶資料及交易明細表1 │              │
│  │        │      │      │卯○○合│一路987 號│  份（警二卷第445 至44│              │
│  │        │      │      │作金庫銀│統一超商重│  7 頁）              │              │
│  │        │      │      │行帳戶  │愛店自動櫃│⒊中國信託商業銀行股份│              │
│  │        │      │      │        │員機提領2 │  有限公司109 年8 月24│              │
│  │        │      │      │        │萬元、9,00│  日中信銀字第00000000│              │
│  │        │      │      │        │0 元（另各│  0000000 號函1 份（訴│              │
│  │        │      │      │        │產生5 元手│  一卷第457 頁、第461 │              │
│  │        │      │      │        │續費）。  │  頁）                │              │
├─┼────┼───┼───┼────┼─────┼───────────┼───────┤
│17│辛○○、│Ｇ○○│107 年│107年8月│未○○    │⒈Ｇ○○警詢之證述（警│各300 元      │
│  │午○○、│（以其│8 月3 │3日15時 ├─────┤  二卷第491 至49頁）  │（計算式：6,01│
│  │未○○  │配偶陳│日13時│9 分許  │107 年8 月│⒉陳麗淑申辦之郵局帳戶│0 元×5 ％＝30│
│  │        │麗淑帳│許    ├────┤3 日15時37│  客戶基本資料1 份（警│0.5 元）      │
│  │        │戶匯款│      │6,010元 │分至15時41│  二卷第495 頁）      │              │
│  │        │）    │      ├────┤分，在高雄│                      │              │
│  │        │      │      │林伯恩中│市左營區高│                      │              │
│  │        │      │      │國信託銀│鐵107 號高│                      │              │
│  │        │      │      │行帳戶  │雄捷運R16 │                      │              │
├─┼────┼───┼───┼────┤號站內聯邦├───────────┼───────┤
│18│辛○○、│甲○○│107年8│107 年8 │銀行自動櫃│⒈甲○○警詢之證述（警│各1,350元     │
│  │午○○、│      │月3日 │月3 日15│員機接續提│  二卷第499 至501 頁）│（計算式：2 萬│
│  │未○○  │      │15時許│時12分許│領2 萬元、│⒉甲○○申辦之陽信商業│7,012元×5 ％ │
│  │        │      │      ├────┤2 萬元、2 │  銀行帳戶資料表1 份（│＝1,350.6 元）│
│  │        │      │      │2 萬7,01│萬元、2 萬│  警二卷第503 頁）    │              │
│  │        │      │      │2 元    │元、2 萬元│                      │              │
│  │        │      │      ├────┤（各含5 元│                      │              │
│  │        │      │      │林伯恩中│手續費；僅│                      │              │
│  │        │      │      │國信託銀│其中6 萬3,│                      │              │
│  │        │      │      │行帳戶  │022 元為本│                      │              │
├─┼────┼───┼───┼────┤案審理範圍├───────────┼───────┤
│19│辛○○、│戌○○│107 年│107 年8 │）。      │⒈戌○○警詢之證述（警│各1,500元     │
│  │午○○、│之父（│8 月3 │月3 日15│          │  二卷第507 至509 頁）│（計算式：3 萬│
│  │未○○  │由張瑜│日12時│時13分許│          │⒉戌○○申辦之郵局帳戶│元×5 ％＝1,50│
│  │        │玲帳戶│23分許├────┤          │  客戶基本資料1 份（警│0 元）        │
│  │        │匯款）│      │3 萬元  │          │  二卷第513 頁）      │【註：被告林國│
│  │        │      │      ├────┤          │                      │忠、被告午○○│
│  │        │      │      │林伯恩中│          │                      │已分別賠償被害│
│  │        │      │      │國信託銀│          │                      │人戌○○1 萬2,│
│  │        │      │      │行帳戶  │          │                      │500元】       │
├─┼────┼───┼───┼────┼─────┼───────────┼───────┤
│20│辛○○、│Ｌ○○│107 年│107 年8 │未○○    │⒈Ｆ○○警詢之證述（警│各650 元      │
│  │午○○、│（提出│8 月8 │月8 日15├─────┤  二卷第441 至443 頁）│（計算式：1 萬│
│  │未○○  │告訴）│日13時│時12分許│107 年8 月│⒉Ｌ○○申辦之郵局帳戶│3,012 元×5 ％│
│  │        │      │24分  ├────┤8 日15時38│  客戶基本資料1 份（警│＝650.6 元）  │
│  │        │      │      │1 萬3,01│分，在高雄│  二第525 頁）        │【註：被告林國│
│  │        │      │      │2 元    │市左營區大│⒊Ｌ○○郵局帳戶存摺封│忠、被告午○○│
│  │        │      │      ├────┤中一路386 │  面及內頁交易明細（警│已分別賠償告訴│
│  │        │      │      │林伯恩中│號內中國信│  二第521 至523 頁）  │人Ｌ○○2,500 │
│  │        │      │      │國信託銀│託銀行自動│⒋Ｌ○○提出之手機簡訊│元】          │
│  │        │      │      │行帳戶  │櫃員機提領│  1 份（警二第533 頁）│              │
│  │        │      │      │        │2 萬6,000 │⒌中國信託商業銀行股份│              │
│  │        │      │      │        │元（僅其中│  有限公司109 年7 月6 │              │
│  │        │      │      │        │1 萬9,523 │  日中信銀字第00000000│              │
│  │        │      │      │        │元為本案審│  0000000 號函暨所附自│              │
│  │        │      │      │        │理範圍）。│  動櫃員機據點1 份（訴│              │
│  │        │      │      │        │          │  一卷第179至183 頁   │              │
├─┼────┼───┼───┼────┤          ├───────────┼───────┤
│21│辛○○、│天○○│107 年│107 年8 │          │⒈天○○警詢之證述（警│各325 元      │
│  │午○○、│（以其│8 月8 │月8 日15│          │  二卷第535 至537 頁）│（計算式：6,51│
│  │未○○  │女兒許│日13時│時14分許│          │⒉許雅怡申辦之兆豐銀行│1 元×5 ％＝32│
│  │        │雅怡帳│22分許├────┤          │  帳戶開戶基本資料1 份│5.55元）      │
│  │        │戶匯款│      │6,511元 │          │  （警二第541 頁）    │              │
│  │        │）    │      ├────┤          │⒊中國信託商業銀行股份│              │
│  │        │      │      │林伯恩中│          │  有限公司109 年7 月6 │              │
│  │        │      │      │國信託銀│          │  日中信銀字第00000000│              │
│  │        │      │      │行帳戶  │          │  0000000 號函（訴一卷│              │
│  │        │      │      │        │          │  第181 頁）          │              │
├─┼────┼───┼───┼────┼─────┼───────────┼───────┤
│22│辛○○、│丁○○│107 年│107 年8 │未○○    │⒈丁○○警詢之證述（警│各1,500元     │
│  │午○○、│      │8 月8 │月8 日16├─────┤  二卷第543 至545 頁）│（計算式：3 萬│
│  │未○○  │      │日13時│時6 分許│107 年8月8│⒉丁○○申辦之高雄市鳥│元×5 ％＝1,50│
│  │        │      │許    ├────┤日16時17分│  松區農會顧客基本資料│0 元）        │
│  │        │      │      │3 萬元  │，在高雄市│  1 份（警二卷第549 頁│              │
│  │        │      │      ├────┤左營區大中│  ）                  │              │
│  │        │      │      │林伯恩中│一路386號 │⒊中國信託商業銀行股份│              │
│  │        │      │      │國信託銀│內中國信託│  有限公司109 年7 月6 │              │
│  │        │      │      │行帳戶  │銀行自動櫃│  日中信銀字第00000000│              │
│  │        │      │      │        │員機提領6 │  0000000 號函（訴一卷│              │
│  │        │      │      │        │萬元。    │  第181 頁）          │              │
├─┼────┼───┼───┼────┤          ├───────────┼───────┤
│23│辛○○、│戊○○│107 年│107 年8 │          │⒈戊○○警詢之證述（警│各1,500元     │
│  │午○○、│      │8 月8 │月8 日16│          │  二卷第553 至555 頁）│（計算式：3 萬│
│  │未○○  │      │日15時│時8 分許│          │⒉戊○○申辦之高雄市鳥│元×5 ％＝1,50│
│  │        │      │3 分  ├────┤          │  松區農會顧客基本資料│0 元）        │
│  │        │      │      │3 萬元  │          │  1 份（警二卷第561 頁│              │
│  │        │      │      ├────┤          │  ）                  │              │
│  │        │      │      │林伯恩中│          │⒊鳥松區農會帳戶存摺及│              │
│  │        │      │      │國信託銀│          │  內頁交易明細1 份（警│              │
│  │        │      │      │行帳戶  │          │  二卷第563 至565 頁）│              │
│  │        │      │      │        │          │⒋中國信託商業銀行股份│              │
│  │        │      │      │        │          │  有限公司109 年7 月6 │              │
│  │        │      │      │        │          │  日中信銀字第00000000│              │
│  │        │      │      │        │          │  0000000 號函（訴一卷│              │
│  │        │      │      │        │          │  第181 頁）          │              │
├─┼────┼───┼───┼────┼─────┼───────────┼───────┤
│24│辛○○、│Ｃ○○│107 年│107 年8 │未○○    │⒈Ｃ○○警詢之證述（警│各350 元      │
│  │午○○、│      │8 月10│月10日15├─────┤  二卷第567 至569 頁）│（計算式：7,01│
│  │未○○  │      │日12時│時45分許│107 年8 月│⒉Ｃ○○申辦之郵局帳戶│1 元×5 ％＝35│
│  │        │      │57分  ├────┤10日16時31│  客戶基本資料1 份（警│0.55元）      │
│  │        │      │      │7,011元 │分，在高雄│  二卷第573 頁）      │              │
│  │        │      │      ├────┤市三民區建│                      │              │
│  │        │      │      │林伯恩中│國一路417 │                      │              │
│  │        │      │      │國信託銀│號統一超商│                      │              │
│  │        │      │      │行帳戶  │港新店內自│                      │              │
├─┼────┼───┼───┼────┤動櫃員機提├───────────┼───────┤
│25│辛○○、│地○○│107 年│107 年8 │領6 萬元（│⒈地○○警詢之證述（警│各900 元      │
│  │午○○、│（提出│8 月10│月10日15│僅其中3 萬│  二卷第577 至579 頁）│（計算式：1 萬│
│  │未○○  │告訴）│日12時│時35分  │7,038 元為│⒉地○○申辦之郵局帳戶│8,010 元×5 ％│
│  │        │      │52分許├────┤本案審理範│  客戶基本資料1 份（警│＝900.5 元）  │
│  │        │      │      │1 萬8,01│圍）。    │  二卷第583 頁）      │              │
│  │        │      │      │0 元    │          │                      │              │
│  │        │      │      ├────┤          │                      │              │
│  │        │      │      │林伯恩中│          │                      │              │
│  │        │      │      │國信託銀│          │                      │              │
│  │        │      │      │行帳戶  │          │                      │              │
├─┼────┼───┼───┼────┤          ├───────────┼───────┤
│26│辛○○、│丑○○│107 年│107 年8 │          │⒈丑○○警詢之證述（警│各600 元      │
│  │午○○、│之友人│8 月10│月10日16│          │  二卷第587 至589 頁）│（計算式：1 萬│
│  │未○○  │（以姚│日16時│時7 分  │          │⒉丑○○申辦之郵局帳戶│2,017 元×5 ％│
│  │        │玉珍帳│7 分前├────┤          │  客戶基本資料1 份（警│＝600.85元）  │
│  │        │戶匯款│某時許│1 萬2,01│          │  二卷第595 頁）      │              │
│  │        │      │      │7 元    │          │                      │              │
│  │        │      │      ├────┤          │                      │              │
│  │        │      │      │林伯恩中│          │                      │              │
│  │        │      │      │國信託銀│          │                      │              │
│  │        │      │      │行帳戶  │          │                      │              │
├─┼────┼───┼───┼────┼─────┼───────────┼───────┤
│27│辛○○、│Ｅ○○│107 年│107 年8 │未○○    │⒈Ｅ○○警詢之證述（警│各301 元      │
│  │午○○、│      │8 月11│月12日12├─────┤  二卷第597 至599 頁）│（計算式：6,02│
│  │未○○  │      │日19時│時10分許│107 年8 月│⒉Ｅ○○申辦之湖內農會│1 元×5 ％＝30│
│  │        │      │24分許├────┤12日12時49│  帳戶客戶資料1 份（警│1.05元）      │
│  │        │      │      │6,021元 │分許，在高│  二卷第605 頁）      │              │
│  │        │      │      ├────┤雄市三民區│                      │              │
│  │        │      │      │林伯恩中│鼎山街566 │                      │              │
│  │        │      │      │國信託銀│之3 號統一│                      │              │
│  │        │      │      │行帳戶  │超商鼎復店│                      │              │
│  │        │      │      │        │內自動櫃員│                      │              │
│  │        │      │      │        │機提領3 萬│                      │              │
│  │        │      │      │        │元（僅其中│                      │              │
│  │        │      │      │        │6,021 元為│                      │              │
│  │        │      │      │        │本案審理範│                      │              │
│  │        │      │      │        │圍）。    │                      │              │
├─┼────┼───┼───┼────┼─────┼───────────┼───────┤
│28│辛○○、│辰○○│107 年│107 年8 │未○○    │⒈辰○○警詢之證述（警│各351 元      │
│  │午○○、│      │8 月12│月12日14├─────┤  二卷第607 至609 頁）│（計算式：7,02│
│  │未○○  │      │日12時│時6 分  │107 年8 月│⒉辰○○申辦之陽信銀行│2 元×5 ％＝35│
│  │        │      │53分許├────┤12日14時19│  帳戶資料表1 份（警二│1.1元）       │
│  │        │      │      │7,022元 │分至20分許│  卷第615 頁）        │              │
│  │        │      │      ├────┤在高雄市左│                      │              │
│  │        │      │      │林伯恩中│營區華夏路│                      │              │
│  │        │      │      │國信託銀│672 號統一│                      │              │
│  │        │      │      │行帳戶  │超商華崇店│                      │              │
├─┼────┼───┼───┼────┤內自動櫃員├───────────┼───────┤
│29│辛○○、│癸○○│107 年│107 年8 │機提領2 萬│⒈癸○○警詢之證述（警│各351 元      │
│  │午○○、│（提出│8 月12│月12日14│9,000 元（│  二卷第617 至618 頁）│（計算式：7,02│
│  │未○○  │告訴）│日13時│時10分許│提領時間起│⒉癸○○申辦之高雄銀行│5 元×5 ％＝35│
│  │        │      │39分許├────┤訴書誤載為│  自動交易明細1 份（警│1.25元）      │
│  │        │      │      │7,025元 │107 年8 月│  二卷第619 頁）      │              │
│  │        │      │      ├────┤12日12時19│⒊高雄銀行客戶中文資料│              │
│  │        │      │      │林伯恩中│分提領，應│  查詢1 份（警二卷第62│              │
│  │        │      │      │國信託銀│予更正；僅│  3 頁）              │              │
│  │        │      │      │行帳戶  │其中1 萬4,│⒋內政部警政署反詐騙案│              │
│  │        │      │      │        │047 元為本│  件紀錄表1 份（他卷第│              │
│  │        │      │      │        │案審理範圍│  47頁）              │              │
│  │        │      │      │        │）。      │⒌高雄市政府警察局三民│              │
│  │        │      │      │        │          │  第二分局陽明派出所受│              │
│  │        │      │      │        │          │  理詐騙帳戶通報警示簡│              │
│  │        │      │      │        │          │  便格式表1 份（他卷第│              │
│  │        │      │      │        │          │  49頁）              │              │
│  │        │      │      │        │          │⒍金融機構聯防機制通報│              │
│  │        │      │      │        │          │  單（他卷第51頁）    │              │
│  │        │      │      │        │          │⒎自動櫃員機交易明細表│              │
│  │        │      │      │        │          │  1 紙（他卷第45頁）  │              │
├─┼────┼───┼───┼────┼─────┼───────────┼───────┤
│30│辛○○、│乙○○│107 年│107 年8 │未○○    │⒈乙○○警詢之證述（警│各1,000元     │
│  │午○○、│（以其│8 月12│月12日15├─────┤  二卷第627 至629 頁）│（計算式：2 萬│
│  │未○○  │友人李│日13時│時55分許│107 年8 月│⒉李麗琴申辦之第一銀行│8 元×5 ％＝1,│
│  │        │麗琴帳│許    ├────┤12日16時11│  帳戶回覆存款查詢之客│000.4元）     │
│  │        │戶匯款│      │2 萬8 元│分利用網路│  戶基本資料1 份（警二│【註：被告林國│
│  │        │）    │      │        │轉帳3 萬元│  卷第633 至635 頁）  │忠、被告午○○│
│  │        │      │      ├────┤至周文忠郵│⒊中國信託商業銀行股份│已分別賠償被害│
│  │        │      │      │林伯恩中│局帳號0002│  有限公司109 年8 月24│人乙○○3,500 │
│  │        │      │      │國信託銀│0000000000│  日中信銀字第00000000│元】          │
│  │        │      │      │行帳戶  │81號帳戶。│  0000000 號函1 份（訴│              │
│  │        │      │      │        │嗣於同日16│  一卷第457 頁、第459 │              │
│  │        │      │      │        │時19分至20│  頁）                │              │
│  │        │      │      │        │分許，接續│⒋中華郵政股份有限公司│              │
│  │        │      │      │        │提領2 萬元│  109 年12月2 日儲字第│              │
│  │        │      │      │        │、9,000 元│  0000000000號函暨所附│              │
│  │        │      │      │        │（均另產生│  周文忠帳戶開戶資料及│              │
│  │        │      │      │        │5 元手續費│  交易明細表1 份（訴二│              │
│  │        │      │      │        │，僅其中2 │  卷第17至19頁）      │              │
│  │        │      │      │        │萬8 元為本│                      │              │
│  │        │      │      │        │案審理範圍│                      │              │
│  │        │      │      │        │ ）       │                      │              │
├─┼────┼───┼───┼────┼─────┼───────────┼───────┤
│31│辛○○、│宇○○│107 年│107年8月│未○○    │⒈宇○○警詢之證述（警│各250 元      │
│  │午○○、│（以其│8 月12│12日19時├─────┤  二卷第637 至639 頁）│（計算式：5,01│
│  │未○○  │友人吳│日12時│12 分許 │107 年8 月│⒉吳育靜申辦之第一銀行│6 元×5 ％＝25│
│  │        │育靜帳│11分許├────┤13日0 時4 │  帳戶回覆存款查詢之客│0.8元）       │
│  │        │戶匯款│      │5,016元 │分許，在高│  戶基本資料1 份（警二│              │
│  │        │）    │      ├────┤雄市前金區│  卷第643 頁）        │              │
│  │        │      │      │林伯恩中│六合二路14│                      │              │
│  │        │      │      │國信託銀│5 號高雄銀│                      │              │
│  │        │      │      │行帳戶  │行前金分行│                      │              │
│  │        │      │      │        │提領2 萬元│                      │              │
│  │        │      │      │        │（產生5 元│                      │              │
│  │        │      │      │        │手續費；僅│                      │              │
│  │        │      │      │        │其中5, 016│                      │              │
│  │        │      │      │        │元為本案審│                      │              │
│  │        │      │      │        │理範圍）。│                      │              │
└─┴────┴───┴───┴────┴─────┴───────────┴───────┘
 附表三： 扣案物
┌───┬────────────┬─────┬───────────────┐
│編號  │扣押物品名稱            │數量及單位│沒收與否及依據                │
│      │                        │          │                              │
├───┴────────────┴─────┴───────────────┤
│執行時間：107 年8 月3 日3 時30分許；執行處所：高雄市鳳山區九如四路1990巷15弄│
│口                                                                          │
├───┬────────────┬─────┬───────────────┤
│ 1    │背包                    │1 只      │與本案無直接關聯之物，無庸沒收│
├───┼────────────┼─────┼───────────────┤
│ 2    │筆記型電腦              │1 臺      │依刑法第38條第2 項前段規定沒收│
├───┼────────────┼─────┼───────────────┤
│ 3    │WIFI分享器              │1 臺      │依刑法第38條第2 項前段規定沒收│
├───┼────────────┼─────┼───────────────┤
│ 4    │讀卡機                  │1 臺      │依刑法第38條第2 項前段定沒收  │
├───┼────────────┼─────┼───────────────┤
│ 5    │行動電話（IMEI：00000000│1 支      │依刑法第38條第2 項前段規定沒收│
│      │0000000 號，含門號090973│          │                              │
│      │7462號SIM 卡1 枚）      │          │                              │
├───┼────────────┼─────┼───────────────┤
│ 6    │行動電話（IMEI：00000000│1 支      │與本案無直接關聯之物，無庸沒收│
│      │0000000 號，含門號090867│          │                              │
│      │0188）                  │          │                              │
├───┼────────────┼─────┼───────────────┤
│ 7    │高雄銀行存簿（帳號：2032│1 本      │與本案無直接關聯之物，無庸沒收│
│      │00000000，戶名：王奕晟）│          │                              │
├───┼────────────┼─────┼───────────────┤
│ 8    │永豐銀行存簿（帳號：0230│1 本      │依刑法第38條第2 項前段規定沒收│
│      │0000000000，戶名：Ｄ○○│          │                              │
│      │）                      │          │                              │
├───┼────────────┼─────┼───────────────┤
│ 9    │高雄銀行金融卡（帳號：20│1 張      │與本案無直接關聯之物，無庸沒收│
│      │00 00000000 ，戶名：王奕│          │                              │
│      │晟）                    │          │                              │
├───┼────────────┼─────┼───────────────┤
│10    │第一銀行金融卡（帳號：46│1 張      │與本案無直接關聯之物，無庸沒收│
│      │00 000000000000 ，戶名：│          │                              │
│      │涂耿誌）                │          │                              │
├───┼────────────┼─────┼───────────────┤
│11    │國泰世華銀行金融卡（帳號│1 張      │與本案無直接關聯之物，無庸沒收│
│      │：000000000000，戶名：李│          │                              │
│      │世強）                  │          │                              │
├───┼────────────┼─────┼───────────────┤
│12    │玉山銀行金融卡（帳號：08│1 張      │與本案無直接關聯之物，無庸沒收│
│      │00 000000000；卡號：4831│          │                              │
│      │00000 0000000 ，戶名：楊│          │                              │
│      │思婷）                  │          │                              │
├───┼────────────┼─────┼───────────────┤
│13    │合作金庫銀行金融卡（帳號│1 張      │依刑法第38條第2 項前段規定沒收│
│      │：0000000000000 ，戶名：│          │                              │
│      │卯○○）                │          │                              │
├───┼────────────┼─────┼───────────────┤
│14    │合作金庫銀行金融卡（帳號│1 張      │與本案無直接關聯之物，無庸沒收│
│      │：0000000000000 ）      │          │                              │
├───┼────────────┼─────┼───────────────┤
│15    │永豐銀行金融卡（帳號：02│1 張      │依刑法第38條第2 項前段規定沒收│
│      │000000000000；序號：8070│          │                              │
│      │000000000000，戶名：劉巧│          │                              │
│      │芸）                    │          │                              │
├───┼────────────┼─────┼───────────────┤
│16    │永豐銀行金融卡（帳號：02│1 張      │依刑法第38條第2 項前段規定沒收│
│      │000000000000；序號：8070│          │                              │
│      │000000000000，戶名：劉巧│          │                              │
│      │芸）                    │          │                              │
├───┼────────────┼─────┼───────────────┤
│17    │車手工作紀錄簿          │1 本      │與本案無直接關聯之物，無庸沒收│
├───┴────────────┴─────┴───────────────┤
│執行時間：108 年2 月19日8 時6 分許；執行處所：高雄市○○區○○路000 巷0 號  │
├───┬────────────┬─────┬───────────────┤
│18    │蘋果廠牌行動電話（含門號│1 支      │與本案無直接關聯之物，無庸沒收│
│      │0000000000號SIM 卡1 枚）│          │                              │
└───┴────────────┴─────┴───────────────┘
附表四：
┌──┬───────┬─────────────────────────┐
│編號│犯罪事實      │宣告刑                                            │
├──┼───────┼─────────────────────────┤
│1   │犯罪事實欄㈠│辛○○共同犯洗錢防制法第十四條第一項之洗錢罪，累犯│
│    │之附表二編號1 │，處有期徒刑捌月，併科罰金新臺幣壹萬元，罰金如易服│
│    │              │勞役，以新臺幣壹仟元折算壹日。未扣案之犯罪所得新臺│
│    │              │幣陸佰伍拾元沒收，於全部或一部不能沒收或不宜執行沒│
│    │              │收時，追徵其價額。                                │
│    │              │午○○共同犯洗錢防制法第十四條第一項之洗錢罪，處有│
│    │              │期徒刑柒月，併科罰金新臺幣壹萬元，罰金如易服勞役，│
│    │              │以新臺幣壹仟元折算壹日。扣案如附表三編號2 至4 所示│
│    │              │之物均沒收，未扣案之犯罪所得新臺幣陸佰伍拾元沒收，│
│    │              │於全部或一部不能沒收或不宜執行沒收時，追徵其價額。│
├──┼───────┼─────────────────────────┤
│2   │犯罪事實欄㈠│辛○○共同犯洗錢防制法第十四條第一項之洗錢罪，累犯│
│    │之附表二編號2 │，處有期徒刑玖月，併科罰金新臺幣貳萬元，罰金如易服│
│    │              │勞役，以新臺幣壹仟元折算壹日。未扣案之犯罪所得新臺│
│    │              │幣壹仟伍佰元沒收，於全部或一部不能沒收或不宜執行沒│
│    │              │收時，追徵其價額。                                │
│    │              │午○○共同犯洗錢防制法第十四條第一項之洗錢罪，處有│
│    │              │期徒刑捌月，併科罰金新臺幣貳萬元，罰金如易服勞役，│
│    │              │以新臺幣壹仟元折算壹日。扣案如附表三編號2 至4 所示│
│    │              │之物均沒收，未扣案之犯罪所得新臺幣壹仟伍佰元沒收，│
│    │              │於全部或一部不能沒收或不宜執行沒收時，追徵其價額。│
├──┼───────┼─────────────────────────┤
│3   │犯罪事實欄㈠│辛○○共同犯洗錢防制法第十四條第一項之洗錢罪，累犯│
│    │之附表二編號3 │，處有期徒刑捌月，併科罰金新臺幣壹萬元，罰金如易服│
│    │              │勞役，以新臺幣壹仟元折算壹日。未扣案之犯罪所得新臺│
│    │              │幣柒佰伍拾元沒收，於全部或一部不能沒收或不宜執行沒│
│    │              │收時，追徵其價額。                                │
│    │              │午○○共同犯洗錢防制法第十四條第一項之洗錢罪，處有│
│    │              │期徒刑柒月，併科罰金新臺幣壹萬元，罰金如易服勞役，│
│    │              │以新臺幣壹仟元折算壹日。扣案如附表三編號2 至4 所示│
│    │              │之物均沒收，未扣案之犯罪所得新臺幣柒佰伍拾元沒收，│
│    │              │於全部或一部不能沒收或不宜執行沒收時，追徵其價額。│
├──┼───────┼─────────────────────────┤
│4   │犯罪事實欄㈠│辛○○共同犯洗錢防制法第十四條第一項之洗錢罪，累犯│
│    │之附表二編號4 │，處有期徒刑捌月，併科罰金新臺幣壹萬元，罰金如易服│
│    │              │勞役，以新臺幣壹仟元折算壹日。未扣案之犯罪所得新臺│
│    │              │幣肆佰元沒收，於全部或一部不能沒收或不宜執行沒收時│
│    │              │，追徵其價額。                                    │
│    │              │午○○共同犯洗錢防制法第十四條第一項之洗錢罪，處有│
│    │              │期徒刑柒月，併科罰金新臺幣壹萬元，罰金如易服勞役，│
│    │              │以新臺幣壹仟元折算壹日。扣案如附表三編號2 至5 所示│
│    │              │之物均沒收，未扣案之犯罪所得新臺幣肆佰元沒收，於全│
│    │              │部或一部不能沒收或不宜執行沒收時，追徵其價額。    │
├──┼───────┼─────────────────────────┤
│5   │犯罪事實欄㈠│辛○○共同犯洗錢防制法第十四條第一項之洗錢罪，累犯│
│    │之附表二編號5 │，處有期徒刑玖月，併科罰金新臺幣貳萬元，罰金如易服│
│    │              │勞役，以新臺幣壹仟元折算壹日。未扣案之犯罪所得新臺│
│    │              │幣壹仟肆佰元沒收，於全部或一部不能沒收或不宜執行沒│
│    │              │收時，追徵其價額。                                │
│    │              │午○○共同犯洗錢防制法第十四條第一項之洗錢罪，處有│
│    │              │期徒刑捌月，併科罰金新臺幣貳萬元，罰金如易服勞役，│
│    │              │以新臺幣壹仟元折算壹日。扣案如附表三編號2 至5 所示│
│    │              │之物均沒收，未扣案之犯罪所得新臺幣壹仟肆佰元沒收，│
│    │              │於全部或一部不能沒收或不宜執行沒收時，追徵其價額。│
├──┼───────┼─────────────────────────┤
│6   │犯罪事實欄㈠│辛○○共同犯洗錢防制法第十四條第一項之洗錢罪，累犯│
│    │之附表二編號6 │，處有期徒刑捌月，併科罰金新臺幣壹萬元，罰金如易服│
│    │              │勞役，以新臺幣壹仟元折算壹日。未扣案之犯罪所得新臺│
│    │              │幣陸佰元沒收，於全部或一部不能沒收或不宜執行沒收時│
│    │              │，追徵其價額。                                    │
│    │              │午○○共同犯洗錢防制法第十四條第一項之洗錢罪，處有│
│    │              │期徒刑柒月，併科罰金新臺幣壹萬元，罰金如易服勞役，│
│    │              │以新臺幣壹仟元折算壹日。扣案如附表三編號2 至5 所示│
│    │              │之物均沒收，未扣案之犯罪所得新臺幣陸佰元沒收，於全│
│    │              │部或一部不能沒收或不宜執行沒收時，追徵其價額。    │
├──┼───────┼─────────────────────────┤
│7   │犯罪事實欄㈠│辛○○共同犯洗錢防制法第十四條第一項之洗錢罪，累犯│
│    │之附表二編號7 │，處有期徒刑捌月，併科罰金新臺幣壹萬元，罰金如易服│
│    │              │勞役，以新臺幣壹仟元折算壹日。未扣案之犯罪所得新臺│
│    │              │幣伍佰伍拾元沒收，於全部或一部不能沒收或不宜執行沒│
│    │              │收時，追徵其價額。                                │
│    │              │午○○共同犯洗錢防制法第十四條第一項之洗錢罪，處有│
│    │              │期徒刑柒月，併科罰金新臺幣壹萬元，罰金如易服勞役，│
│    │              │以新臺幣壹仟元折算壹日。扣案如附表三編號2 至5 所示│
│    │              │之物均沒收，未扣案之犯罪所得新臺幣伍佰伍拾元沒收，│
│    │              │於全部或一部不能沒收或不宜執行沒收時，追徵其價額。│
├──┼───────┼─────────────────────────┤
│8   │犯罪事實欄㈠│辛○○共同犯洗錢防制法第十四條第一項之洗錢罪，累犯│
│    │之附表二編號8 │，處有期徒刑捌月，併科罰金新臺幣壹萬元，罰金如易服│
│    │              │勞役，以新臺幣壹仟元折算壹日。未扣案之犯罪所得新臺│
│    │              │幣伍佰肆拾玖元沒收，於全部或一部不能沒收或不宜執行│
│    │              │沒收時，追徵其價額。                              │
│    │              │午○○共同犯洗錢防制法第十四條第一項之洗錢罪，處有│
│    │              │期徒刑柒月，併科罰金新臺幣壹萬元，罰金如易服勞役，│
│    │              │以新臺幣壹仟元折算壹日。扣案如附表三編號2 至5 所示│
│    │              │之物均沒收，未扣案之犯罪所得新臺幣伍佰肆拾玖元沒收│
│    │              │，於全部或一部不能沒收或不宜執行沒收時，追徵其價額│
│    │              │。                                                │
├──┼───────┼─────────────────────────┤
│9   │犯罪事實欄㈠│辛○○共同犯洗錢防制法第十四條第一項之洗錢罪，累犯│
│    │之附表二編號9 │，處有期徒刑捌月，併科罰金新臺幣壹萬元，罰金如易服│
│    │              │勞役，以新臺幣壹仟元折算壹日。未扣案之犯罪所得新臺│
│    │              │幣肆佰伍拾元沒收，於全部或一部不能沒收或不宜執行沒│
│    │              │收時，追徵其價額。                                │
│    │              │午○○共同犯洗錢防制法第十四條第一項之洗錢罪，處有│
│    │              │期徒刑柒月，併科罰金新臺幣壹萬元，罰金如易服勞役，│
│    │              │以新臺幣壹仟元折算壹日。扣案如附表三編號2 至5 所示│
│    │              │之物均沒收，未扣案之犯罪所得新臺幣肆佰伍拾元沒收，│
│    │              │於全部或一部不能沒收或不宜執行沒收時，追徵其價額。│
├──┼───────┼─────────────────────────┤
│10  │犯罪事實欄㈠│辛○○共同犯洗錢防制法第十四條第一項之洗錢罪，累犯│
│    │之附表二編號10│，處有期徒刑玖月，併科罰金新臺幣貳萬元，罰金如易服│
│    │              │勞役，以新臺幣壹仟元折算壹日。未扣案之犯罪所得新臺│
│    │              │幣壹仟壹佰元沒收，於全部或一部不能沒收或不宜執行沒│
│    │              │收時，追徵其價額。                                │
│    │              │午○○共同犯洗錢防制法第十四條第一項之洗錢罪，處有│
│    │              │期徒刑捌月，併科罰金新臺幣貳萬元，罰金如易服勞役，│
│    │              │以新臺幣壹仟元折算壹日。扣案如附表三編號2 至5 所示│
│    │              │之物均沒收，未扣案之犯罪所得新臺幣壹仟壹佰元沒收，│
│    │              │於全部或一部不能沒收或不宜執行沒收時，追徵其價額。│
├──┼───────┼─────────────────────────┤
│11  │犯罪事實欄㈠│辛○○共同犯洗錢防制法第十四條第一項之洗錢罪，累犯│
│    │之附表二編號11│，處有期徒刑捌月，併科罰金新臺幣壹萬元，罰金如易服│
│    │              │勞役，以新臺幣壹仟元折算壹日。未扣案之犯罪所得新臺│
│    │              │幣參佰伍拾元沒收，於全部或一部不能沒收或不宜執行沒│
│    │              │收時，追徵其價額。                                │
│    │              │午○○共同犯洗錢防制法第十四條第一項之洗錢罪，處有│
│    │              │期徒刑柒月，併科罰金新臺幣壹萬元，罰金如易服勞役，│
│    │              │以新臺幣壹仟元折算壹日。扣案如附表三編號2 至5 所示│
│    │              │之物均沒收，未扣案之犯罪所得新臺幣參佰伍拾元沒收，│
│    │              │於全部或一部不能沒收或不宜執行沒收時，追徵其價額。│
├──┼───────┼─────────────────────────┤
│12  │犯罪事實欄㈠│辛○○共同犯洗錢防制法第十四條第一項之洗錢罪，累犯│
│    │之附表二編號12│，處有期徒刑柒月，併科罰金新臺幣壹萬元，罰金如易服│
│    │              │勞役，以新臺幣壹仟元折算壹日。                    │
│    │              │午○○共同犯洗錢防制法第十四條第一項之洗錢罪，處有│
│    │              │期徒刑陸月，併科罰金新臺幣壹萬元，罰金如易服勞役，│
│    │              │以新臺幣壹仟元折算壹日。扣案如附表三編號2 至5 、8 │
│    │              │、13、15、16所示之物均沒收。                      │
├──┼───────┼─────────────────────────┤
│13  │犯罪事實欄㈠│辛○○共同犯洗錢防制法第十四條第一項之洗錢罪，累犯│
│    │之附表二編號13│，處有期徒刑拾月，併科罰金新臺幣貳萬元，罰金如易服│
│    │              │勞役，以新臺幣壹仟元折算壹日。未扣案之犯罪所得新臺│
│    │              │幣參仟肆佰元沒收，於全部或一部不能沒收或不宜執行沒│
│    │              │收時，追徵其價額。                                │
│    │              │午○○共同犯洗錢防制法第十四條第一項之洗錢罪，處有│
│    │              │期徒刑玖月，併科罰金新臺幣貳萬元，罰金如易服勞役，│
│    │              │以新臺幣壹仟元折算壹日。扣案如附表三編號2 至5 、8 │
│    │              │、15、16所示之物均沒收，未扣案之犯罪所得新臺幣參仟│
│    │              │肆佰元沒收，於全部或一部不能沒收或不宜執行沒收時，│
│    │              │追徵其價額。                                      │
├──┼───────┼─────────────────────────┤
│14  │犯罪事實欄㈠│辛○○共同犯洗錢防制法第十四條第一項之洗錢罪，累犯│
│    │之附表二編號14│，處有期徒刑捌月，併科罰金新臺幣壹萬元，罰金如易服│
│    │              │勞役，以新臺幣壹仟元折算壹日。未扣案之犯罪所得新臺│
│    │              │幣玖佰元沒收，於全部或一部不能沒收或不宜執行沒收時│
│    │              │，追徵其價額。                                    │
│    │              │午○○共同犯洗錢防制法第十四條第一項之洗錢罪，處有│
│    │              │期徒刑柒月，併科罰金新臺幣壹萬元，罰金如易服勞役，│
│    │              │以新臺幣壹仟元折算壹日。扣案如附表三編號2 至5 、8 │
│    │              │、15、16所示之物均沒收，未扣案之犯罪所得新臺幣玖佰│
│    │              │元沒收，於全部或一部不能沒收或不宜執行沒收時，追徵│
│    │              │其價額。                                          │
├──┼───────┼─────────────────────────┤
│15  │犯罪事實欄㈡│辛○○共同犯洗錢防制法第十四條第一項之洗錢罪，累犯│
│    │之附表二編號15│，處有期徒刑捌月，併科罰金新臺幣壹萬元，罰金如易服│
│    │              │勞役，以新臺幣壹仟元折算壹日。未扣案之犯罪所得新臺│
│    │              │幣參佰元沒收，於全部或一部不能沒收或不宜執行沒收時│
│    │              │，追徵其價額。                                    │
│    │              │午○○共同犯洗錢防制法第十四條第一項之洗錢罪，處有│
│    │              │期徒刑柒月，併科罰金新臺幣壹萬元，罰金如易服勞役，│
│    │              │以新臺幣壹仟元折算壹日。扣案如附表三編號2 至5 、8 │
│    │              │、15、16所示之物均沒收，未扣案之犯罪所得新臺幣參佰│
│    │              │元沒收，於全部或一部不能沒收或不宜執行沒收時，追徵│
│    │              │其價額。                                          │
├──┼───────┼─────────────────────────┤
│16  │犯罪事實欄㈡│辛○○共同犯洗錢防制法第十四條第一項之洗錢罪，累犯│
│    │之附表二編號16│，處有期徒刑捌月，併科罰金新臺幣壹萬元，罰金如易服│
│    │              │勞役，以新臺幣壹仟元折算壹日。未扣案之犯罪所得新臺│
│    │              │幣壹仟元沒收，於全部或一部不能沒收或不宜執行沒收時│
│    │              │，追徵其價額。                                    │
│    │              │午○○共同犯洗錢防制法第十四條第一項之洗錢罪，處有│
│    │              │期徒刑柒月，併科罰金新臺幣壹萬元，罰金如易服勞役，│
│    │              │以新臺幣壹仟元折算壹日。扣案如附表三編號2 至5 、13│
│    │              │所示之物均沒收，未扣案之犯罪所得新臺幣壹仟元沒收，│
│    │              │於全部或一部不能沒收或不宜執行沒收時，追徵其價額。│
├──┼───────┼─────────────────────────┤
│17  │犯罪事實欄㈢│辛○○共同犯洗錢防制法第十四條第一項之洗錢罪，累犯│
│    │之附表二編號17│，處有期徒刑捌月，併科罰金新臺幣壹萬元，罰金如易服│
│    │              │勞役，以新臺幣壹仟元折算壹日。未扣案之犯罪所得新臺│
│    │              │幣參佰元沒收，於全部或一部不能沒收或不宜執行沒收時│
│    │              │，追徵其價額。                                    │
│    │              │午○○共同犯洗錢防制法第十四條第一項之洗錢罪，處有│
│    │              │期徒刑柒月，併科罰金新臺幣壹萬元，罰金如易服勞役，│
│    │              │以新臺幣壹仟元折算壹日。未扣案之犯罪所得新臺幣參佰│
│    │              │元沒收，於全部或一部不能沒收或不宜執行沒收時，追徵│
│    │              │其價額。                                          │
├──┼───────┼─────────────────────────┤
│18  │犯罪事實欄㈢│辛○○共同犯洗錢防制法第十四條第一項之洗錢罪，累犯│
│    │之附表二編號18│，處有期徒刑玖月，併科罰金新臺幣貳萬元，罰金如易服│
│    │              │勞役，以新臺幣壹仟元折算壹日。未扣案之犯罪所得新臺│
│    │              │幣壹仟參佰伍拾元沒收，於全部或一部不能沒收或不宜執│
│    │              │行沒收時，追徵其價額。                            │
│    │              │午○○共同犯洗錢防制法第十四條第一項之洗錢罪，處有│
│    │              │期徒刑捌月，併科罰金新臺幣貳萬元，罰金如易服勞役，│
│    │              │以新臺幣壹仟元折算壹日。未扣案之犯罪所得新臺幣壹仟│
│    │              │參佰伍拾元沒收，於全部或一部不能沒收或不宜執行沒收│
│    │              │時，追徵其價額。                                  │
├──┼───────┼─────────────────────────┤
│19  │犯罪事實欄㈢│辛○○共同犯洗錢防制法第十四條第一項之洗錢罪，累犯│
│    │之附表二編號19│，處有期徒刑柒月，併科罰金新臺幣壹萬元，罰金如易服│
│    │              │勞役，以新臺幣壹仟元折算壹日。                    │
│    │              │午○○共同犯洗錢防制法第十四條第一項之洗錢罪，處有│
│    │              │期徒刑陸月，併科罰金新臺幣壹萬元，罰金如易服勞役，│
│    │              │以新臺幣壹仟元折算壹日。                          │
├──┼───────┼─────────────────────────┤
│20  │犯罪事實欄㈢│辛○○共同犯洗錢防制法第十四條第一項之洗錢罪，累犯│
│    │之附表二編號20│，處有期徒刑柒月，併科罰金新臺幣壹萬元，罰金如易服│
│    │              │勞役，以新臺幣壹仟元折算壹日。                    │
│    │              │午○○共同犯洗錢防制法第十四條第一項之洗錢罪，處有│
│    │              │期徒刑陸月，併科罰金新臺幣壹萬元，罰金如易服勞役，│
│    │              │以新臺幣壹仟元折算壹日。                          │
├──┼───────┼─────────────────────────┤
│21  │犯罪事實欄㈢│辛○○共同犯洗錢防制法第十四條第一項之洗錢罪，累犯│
│    │之附表二編號21│，處有期徒刑捌月，併科罰金新臺幣壹萬元，罰金如易服│
│    │              │勞役，以新臺幣壹仟元折算壹日。未扣案之犯罪所得新臺│
│    │              │幣參佰貳拾伍元沒收，於全部或一部不能沒收或不宜執行│
│    │              │沒收時，追徵其價額。                              │
│    │              │午○○共同犯洗錢防制法第十四條第一項之洗錢罪，處有│
│    │              │期徒刑柒月，併科罰金新臺幣壹萬元，罰金如易服勞役，│
│    │              │以新臺幣壹仟元折算壹日。未扣案之犯罪所得新臺幣參佰│
│    │              │貳拾伍元沒收，於全部或一部不能沒收或不宜執行沒收時│
│    │              │，追徵其價額。                                    │
├──┼───────┼─────────────────────────┤
│22  │犯罪事實欄㈢│辛○○共同犯洗錢防制法第十四條第一項之洗錢罪，累犯│
│    │之附表二編號22│，處有期徒刑玖月，併科罰金新臺幣貳萬元，罰金如易服│
│    │              │勞役，以新臺幣壹仟元折算壹日。未扣案之犯罪所得新臺│
│    │              │幣壹仟伍佰元沒收，於全部或一部不能沒收或不宜執行沒│
│    │              │收時，追徵其價額。                                │
│    │              │午○○共同犯洗錢防制法第十四條第一項之洗錢罪，處有│
│    │              │期徒刑捌月，併科罰金新臺幣貳萬元，罰金如易服勞役，│
│    │              │以新臺幣壹仟元折算壹日。未扣案之犯罪所得新臺幣壹仟│
│    │              │伍佰元沒收，於全部或一部不能沒收或不宜執行沒收時，│
│    │              │追徵其價額。                                      │
├──┼───────┼─────────────────────────┤
│23  │犯罪事實欄㈢│辛○○共同犯洗錢防制法第十四條第一項之洗錢罪，累犯│
│    │之附表二編號23│，處有期徒刑玖月，併科罰金新臺幣貳萬元，罰金如易服│
│    │              │勞役，以新臺幣壹仟元折算壹日。未扣案之犯罪所得新臺│
│    │              │幣壹仟伍佰元沒收，於全部或一部不能沒收或不宜執行沒│
│    │              │收時，追徵其價額。                                │
│    │              │午○○共同犯洗錢防制法第十四條第一項之洗錢罪，累犯│
│    │              │，處有期徒刑捌月，併科罰金新臺幣貳萬元，罰金如易服│
│    │              │勞役，以新臺幣壹仟元折算壹日。未扣案之犯罪所得新臺│
│    │              │幣壹仟伍佰元沒收，於全部或一部不能沒收或不宜執行沒│
│    │              │收時，追徵其價額。                                │
├──┼───────┼─────────────────────────┤
│24  │犯罪事實欄㈢│辛○○共同犯洗錢防制法第十四條第一項之洗錢罪，累犯│
│    │之附表二編號24│，處有期徒刑捌月，併科罰金新臺幣壹萬元，罰金如易服│
│    │              │勞役，以新臺幣壹仟元折算壹日。未扣案之犯罪所得新臺│
│    │              │幣參佰伍拾元沒收，於全部或一部不能沒收或不宜執行沒│
│    │              │收時，追徵其價額。                                │
│    │              │午○○共同犯洗錢防制法第十四條第一項之洗錢罪，處有│
│    │              │期徒刑柒月，併科罰金新臺幣壹萬元，罰金如易服勞役，│
│    │              │以新臺幣壹仟元折算壹日。未扣案之犯罪所得新臺幣參佰│
│    │              │伍拾元沒收，於全部或一部不能沒收或不宜執行沒收時，│
│    │              │追徵其價額。                                      │
├──┼───────┼─────────────────────────┤
│25  │犯罪事實欄㈢│辛○○共同犯洗錢防制法第十四條第一項之洗錢罪，累犯│
│    │之附表二編號25│，處有期徒刑捌月，併科罰金新臺幣壹萬元，罰金如易服│
│    │              │勞役，以新臺幣壹仟元折算壹日。未扣案之犯罪所得新臺│
│    │              │幣玖佰元沒收，於全部或一部不能沒收或不宜執行沒收時│
│    │              │，追徵其價額。                                    │
│    │              │午○○共同犯洗錢防制法第十四條第一項之洗錢罪，處有│
│    │              │期徒刑柒月，併科罰金新臺幣壹萬元，罰金如易服勞役，│
│    │              │以新臺幣壹仟元折算壹日。未扣案之犯罪所得新臺幣玖佰│
│    │              │元沒收，於全部或一部不能沒收或不宜執行沒收時，追徵│
│    │              │其價額。                                          │
├──┼───────┼─────────────────────────┤
│26  │犯罪事實欄㈢│辛○○共同犯洗錢防制法第十四條第一項之洗錢罪，累犯│
│    │之附表二編號26│，處有期徒刑捌月，併科罰金新臺幣壹萬元，罰金如易服│
│    │              │勞役，以新臺幣壹仟元折算壹日。未扣案之犯罪所得新臺│
│    │              │幣陸佰元沒收，於全部或一部不能沒收或不宜執行沒收時│
│    │              │，追徵其價額。                                    │
│    │              │午○○共同犯洗錢防制法第十四條第一項之洗錢罪，處有│
│    │              │期徒刑柒月，併科罰金新臺幣壹萬元，罰金如易服勞役，│
│    │              │以新臺幣壹仟元折算壹日。未扣案之犯罪所得新臺幣陸佰│
│    │              │元沒收，於全部或一部不能沒收或不宜執行沒收時，追徵│
│    │              │其價額。                                          │
├──┼───────┼─────────────────────────┤
│27  │犯罪事實欄㈢│辛○○共同犯洗錢防制法第十四條第一項之洗錢罪，累犯│
│    │之附表二編號27│，處有期徒刑捌月，併科罰金新臺幣壹萬元，罰金如易服│
│    │              │勞役，以新臺幣壹仟元折算壹日。未扣案之犯罪所得新臺│
│    │              │幣參佰零壹元沒收，於全部或一部不能沒收或不宜執行沒│
│    │              │收時，追徵其價額。                                │
│    │              │午○○共同犯洗錢防制法第十四條第一項之洗錢罪，處有│
│    │              │期徒刑柒月，併科罰金新臺幣壹萬元，罰金如易服勞役，│
│    │              │以新臺幣壹仟元折算壹日。未扣案之犯罪所得新臺幣參佰│
│    │              │零壹元沒收，於全部或一部不能沒收或不宜執行沒收時，│
│    │              │追徵其價額。                                      │
├──┼───────┼─────────────────────────┤
│28  │犯罪事實欄㈢│辛○○共同犯洗錢防制法第十四條第一項之洗錢罪，累犯│
│    │之附表二編號28│，處有期徒刑捌月，併科罰金新臺幣壹萬元，罰金如易服│
│    │              │勞役，以新臺幣壹仟元折算壹日。未扣案之犯罪所得新臺│
│    │              │幣參佰伍拾壹元沒收，於全部或一部不能沒收或不宜執行│
│    │              │沒收時，追徵其價額。                              │
│    │              │午○○共同犯洗錢防制法第十四條第一項之洗錢罪，處有│
│    │              │期徒刑柒月，併科罰金新臺幣壹萬元，罰金如易服勞役，│
│    │              │以新臺幣壹仟元折算壹日。未扣案之犯罪所得新臺幣參佰│
│    │              │伍拾壹元沒收，於全部或一部不能沒收或不宜執行沒收時│
│    │              │，追徵其價額。                                    │
├──┼───────┼─────────────────────────┤
│29  │犯罪事實欄㈢│辛○○共同犯洗錢防制法第十四條第一項之洗錢罪，累犯│
│    │之附表二編號29│，處有期徒刑捌月，併科罰金新臺幣壹萬元，罰金如易服│
│    │              │勞役，以新臺幣壹仟元折算壹日。未扣案之犯罪所得新臺│
│    │              │幣參佰伍拾壹元沒收，於全部或一部不能沒收或不宜執行│
│    │              │沒收時，追徵其價額。                              │
│    │              │午○○共同犯洗錢防制法第十四條第一項之洗錢罪，處有│
│    │              │期徒刑柒月，併科罰金新臺幣壹萬元，罰金如易服勞役，│
│    │              │以新臺幣壹仟元折算壹日。未扣案之犯罪所得新臺幣參佰│
│    │              │伍拾壹元沒收，於全部或一部不能沒收或不宜執行沒收時│
│    │              │，追徵其價額。                                    │
├──┼───────┼─────────────────────────┤
│30  │犯罪事實欄㈢│辛○○共同犯洗錢防制法第十四條第一項之洗錢罪，累犯│
│    │之附表二編號30│，處有期徒刑捌月，併科罰金新臺幣壹萬元，罰金如易服│
│    │              │勞役，以新臺幣壹仟元折算壹日。                    │
│    │              │午○○共同犯洗錢防制法第十四條第一項之洗錢罪，處有│
│    │              │期徒刑柒月，併科罰金新臺幣壹萬元，罰金如易服勞役，│
│    │              │以新臺幣壹仟元折算壹日。                          │
├──┼───────┼─────────────────────────┤
│31  │犯罪事實欄㈢│辛○○共同犯洗錢防制法第十四條第一項之洗錢罪，累犯│
│    │之附表二編號31│，處有期徒刑捌月，併科罰金新臺幣壹萬元，罰金如易服│
│    │              │勞役，以新臺幣壹仟元折算壹日。未扣案之犯罪所得新臺│
│    │              │幣貳佰伍拾元沒收，於全部或一部不能沒收或不宜執行沒│
│    │              │收時，追徵其價額。                                │
│    │              │午○○共同犯洗錢防制法第十四條第一項之洗錢罪，處有│
│    │              │期徒刑柒月，併科罰金新臺幣壹萬元，罰金如易服勞役，│
│    │              │以新臺幣壹仟元折算壹日。未扣案之犯罪所得新臺幣貳佰│
│    │              │伍拾元沒收，於全部或一部不能沒收或不宜執行沒收時，│
│    │              │追徵其價額。                                      │
└──┴───────┴─────────────────────────┘
附表五：本判決所引出處之卷宗簡稱對照表
┌────┬────────────────────────────┐
│簡稱    │卷宗名稱                                                │
├────┼────────────────────────────┤
│警一卷  │高雄市政府警察局刑事警察大隊高市警刑大偵11字第1087116730│
│        │0 號卷一                                                │
├────┼────────────────────────────┤
│警二卷  │高雄市政府警察局刑事警察大隊高市警刑大偵11字第1087116730│
│        │0號卷二                                                 │
├────┼────────────────────────────┤
│警三卷  │高雄市政府警察局前鎮分局刑案偵查卷宗                    │
├────┼────────────────────────────┤
│他卷    │高雄地檢署107 年度他字第7466號卷                        │
├────┼────────────────────────────┤
│偵一卷  │高雄地檢署108 年度少連偵字第119 號卷                    │
├────┼────────────────────────────┤
│偵二卷  │高雄地檢署108 年度偵字第4181號卷                        │
├────┼────────────────────────────┤
│偵三卷  │臺灣高雄地方檢察署106 年度偵字第16755 號卷              │
├────┼────────────────────────────┤
│審訴卷  │本院109年度審訴字第337 號卷                             │
├────┼────────────────────────────┤
│訴一卷  │本院109 年度訴字第405 號卷一                            │
├────┼────────────────────────────┤
│訴二卷  │本院109 年度訴字第405 號卷二                            │
└────┴────────────────────────────┘